【裁判字號】    96,訴,1349
【裁判日期】    970619
【裁判案由】    貪污等
【裁判全文】
臺灣桃園地方法院刑事判決              96年度訴字第1349號
公  訴  人  臺灣桃園地方法院檢察署檢察官
被      告  侯永弘
選任辯護人  姜至軒律師
            賴彌鼎律師
            徐建弘律師
被      告  蔡東龍
選任辯護人  劉世興律師
被      告  李萬慶
指定辯護人即  
義務辯護人  李宏文律師
被      告  荊少安
選任辯護人  方伯勳律師
            李建慶律師
被      告  袁修中
            王慶文
上一人之
選任辯護人  蕭仁杰律師
上列被告因貪污等案件，經檢察官提起公訴（96年度偵字第8819
號、第10093號、第13350號），本院判決如下：
    主  文
侯永弘有調查職務之依法令服務於地方自治團體所屬機關具有法
定職務權限之人員，對於違背職務之行為，收受賄賂，處有期徒
刑陸年，減為有期徒刑參年，褫奪公權貳年，所得財物新臺幣壹
萬元應予追繳沒收，如全部或一部無法追繳，以其財產抵償之；
又公務員明知為不實之事項，而登載於職務上所掌之公文書，足
以生損害於公眾，處有期徒刑壹年貳月，減為有期徒刑柒月；又
依法令服務於地方自治團體所屬機關具有法定職務權限之公務員
，對於主管之事務，明知違背法令，間接圖其他私人不法利益，
因而獲得利益，處有期徒刑伍年肆月，褫奪公權參年；又公務員
明知為不實之事項，而登載於職務上所掌之公文書，足以生損害
於公眾，處有期徒刑壹年貳月，減為有期徒刑柒月；應執行有期
徒刑柒年，褫奪公權參年，所得財物新臺幣壹萬元應予追繳沒收
，如全部或一部無法追繳，以其財產抵償之。被訴製作不實江文
和警詢筆錄之公務員登載不實部分、被訴共同違背職務收受呂元
邦賄賂部分、對於主管之事務直接圖利彭瑞嬌部分均無罪。
蔡東龍共同不具公務員之身分而對於公務員，關於違背職務之行
為，交付賄賂，處有期徒刑陸月，減為有期徒刑參月，褫奪公權
壹年；又共同意圖為自己不法之所有，以詐術使人將本人之物交
付，處有期徒刑肆月，減為有期徒刑貳月；又共同意圖為自己不
法之所有，以詐術使人將本人之物交付，處有期徒刑捌月，減為
有期徒刑肆月；又共同意圖為自己不法之所有，以詐術使人將本
人之物交付，處有期徒刑陸月，減為有期徒刑參月；又共同意圖
為自己不法之所有，以詐術使人將本人之物交付，處有期徒刑陸
月，減為有期徒刑參月；應執行有期徒刑壹年壹月，褫奪公權壹
年。被訴共同違背職務收受呂元邦賄賂部分無罪。
李萬慶共同不具公務員之身分而對於公務員，關於違背職務之行
為，交付賄賂，累犯，處有期徒刑柒月，減為有期徒刑參月又拾
伍日，褫奪公權壹年；又共同意圖為自己不法之所有，以詐術使
人將本人之物交付，累犯，處有期徒刑伍月，減為有期徒刑貳月
又拾伍日；又共同意圖為自己不法之所有，以詐術使人將本人之
物交付，累犯，處有期徒刑玖月，減為有期徒刑肆月又拾伍日；
又共同意圖為自己不法之所有，以詐術使人將本人之物交付，累
犯，處有期徒刑柒月，減為有期徒刑參月又拾伍日；又共同意圖
為自己不法之所有，以詐術使人將本人之物交付，累犯，處有期
徒刑柒月，減為有期徒刑參月又拾伍日；應執行有期徒刑壹年參
月，褫奪公權壹年。
荊少安、王慶文、袁修中均無罪。
    事  實
一、李萬慶前因違反麻醉藥品管理條例案件，經本院以86年訴字
    第706 號判處有期徒刑5 年3 月、6 月，定應執行有期徒刑
    5 年6 月，於民國87年5 月17日判決確定；嗣又因違反區域
    計畫法案件，經本院以88年易字第1202號判處有期徒刑3 月
    ，於89年12月15日確定，二案接續執行，於90年9 月11日因
    縮短刑期假釋出監，於93年4 月20日假釋期滿未經撤銷視為
    執行完畢（構成累犯）。侯永弘於民國89年間起至95年12月
    31日止，在桃園縣政府警察局大溪分局擔任外事警察，負責
    查緝非法外勞，處理逾期外僑、逃逸外勞之遣返及涉外案件
    查報等業務，為有調查職務依法令服務於自治團體所屬機關
    具有法定職務權限之公務員。侯永弘因查緝逃逸外勞而與從
    事仲介逃逸外籍勞工就業之蔡東龍熟識，常經由蔡東龍提供
    逃逸外勞之線報予以查緝而賺取績效，蔡東龍並藉此與亦從
    事仲介逃逸外籍勞工就業之李萬慶從中協助遭侯永弘查獲之
    人士而賺取報酬。
二、蔡東龍、李萬慶明知陳莉羚（原名陳麗雲）在95年8 月間某
    日起在桃園縣中壢市○○路26號小吃店內非法僱用之越南籍
    逃逸女外籍勞工TRAN THI HANH （護照號碼：A0000000A 號
    ）係李萬慶所仲介，2 人竟為能向陳莉羚賺取報酬，而於95
    年10月間某日，由蔡東龍向侯永弘告稱：李萬慶有逃逸外勞
    之線報等情，而由李萬慶與侯永弘聯繫，於95年10月27日上
    午10時前某時，李萬慶與侯永弘相約在桃園縣中壢市○○○
    路附近見面，侯永弘明知當日欲前往查緝逃逸外勞之地點非
    桃園縣中壢市後火車站附近，卻基於公務員登載不實之犯意
    ，於製作「桃園縣政府警察局大溪分局勤務出勤報告表」（
    勤務時間為95年10月27日上午10時至12時）時，登載不實之
    執行內容「至桃園縣中壢市後火車站附近查處外勞」於上開
    桃園縣政府警察局大溪分局勤務出勤報告表之公文書上，再
    由大溪分局第一組組長黃胤福簽核同意出勤，而足以生損害
    於桃園縣政府警察局大溪分局管理警員出勤職務之正確性。
    當日上午，李萬慶帶同侯永弘前往陳莉羚上開小吃店附近，
    為免陳莉羚發現係其帶警員來查緝而先行離去，侯永弘在小
    吃店後門外發現TRAN THI HANH 後，即至店內向陳莉羚、梁
    忠政表明警察身分，告知陳莉羚係非法僱用逃逸外勞TRAN T
    HI HANH ，並扣留陳莉羚先生梁忠政（起訴書誤載為梁政忠
    ）之駕駛執照後，將該名越南籍之逃逸女外勞TRAN THI HAN
    H 帶回桃園縣政府警察局大溪分局，陳莉羚隨即以電話向李
    萬慶求助，李萬慶即前往陳莉羚之小吃店，告知陳莉羚該名
    外勞係遭大溪分局警員查獲，並稱可由蔡東龍打通承辦警員
    ，即不用遭到就業服務法規定裁罰，亦可取回梁忠政之駕駛
    執照，陳莉羚（應由檢察官另行偵查）同意以此方式處理後
    ，即與蔡東龍、李萬慶共同基於交付賄賂予警員之犯意聯絡
    ，由蔡東龍前往大溪分局，並就向陳莉羚收取報酬之金額與
    李萬慶、陳莉羚在電話中討價還價後，陳莉羚允諾支付新臺
    幣（下同）4 萬元以打通承辦警員，蔡東龍遂在大溪分局先
    交付1 萬元之賄款予侯永弘，要求侯永弘不要法辦陳莉羚及
    取回梁忠政之駕駛執照，侯永弘即基於違背職務收受賄賂之
    犯意，明知聘僱未經許可或他人所申請聘僱之外國人之雇主
    ，如是初犯，須依就業服務法第63條第1 項規定處以15萬元
    以上75萬元以下行政罰，如5 年內再犯，即須處以3 年以下
    有期徒刑、拘役或科或併科120 萬元以下罰金等刑責，竟收
    受該1 萬元之賄款，而違背職務未將陳莉羚函送桃園縣政府
    處以罰鍰，並將梁忠政之駕駛執照歸還蔡東龍，使陳莉羚毋
    庸受到就業服務法之處罰；且侯永弘於當日下午1 時開始對
    TRAN THI HANH 製作警詢筆錄時，接續上開公務員登載不實
    之犯意，明知TRAN THI HANH 係在陳莉羚店內查獲，且TRAN
    THI HANH亦未陳述在桃園縣中壢市後火車站地下道為警查獲
    或無非法雇主之事，而直接繕打TRAN THI HANH 之回答「我
    於95年10月27日上午11時25分許，在桃園縣中壢市後火車站
    地下道被警方當場查獲。」、「我目前沒有非法雇主」等不
    實內容於其職務上所製作之TRAN THI HANH 警詢筆錄公文書
    上，足生損害於警察機關對筆錄製作之正確性，並使陳莉羚
    毋庸依就業服務法規定裁罰，而由TRAN THI HANH 之原雇主
    羅玉山負責返回越南之機票及收容費用，嗣蔡東龍、李萬慶
    於95年10月27日之2 、3 天後，至桃園縣新屋鄉○○路320
    號向陳莉羚收取4 萬元報酬，並由李萬慶另向陳莉羚表示要
    再給蔡東龍20 00 元之紅包，上開款項李萬慶分得1 萬元，
    蔡東龍分得3 萬元（其中1 萬元係先給予侯永弘之賄款）及
    紅包2000元。李萬慶、蔡東龍於95年11月初，另共同基於意
    圖為自己不法所有之詐欺犯意聯絡，由李萬慶先以電話向陳
    莉羚佯稱越南籍外勞TRAN THI HANH 因返國時身無分文，要
    陳莉羚給予金錢協助，使陳莉羚誤信為真，乃於95年11月9
    日，在桃園縣新屋鄉○○路320 號交付5000元現金予蔡東龍
    ，然蔡東龍、李萬慶並未交付予越南籍外勞TRAN THI HANH
    ，直至TRAN THI HANH 遣返回越南後以電話責罵陳莉羚，陳
    莉羚始知受騙。
三、侯永弘因需要查緝逃逸外勞之績效，遂要求蔡東龍提供逃逸
    外勞供其查緝，因蔡東龍先前曾於95年11月中旬，有非法仲
    介印尼逃逸女外勞RENYTA DWIYANTI （護照號碼：AA619228
    號）、TUTI NURJUANTI（護照號碼：AB028776號）、RAHAYU
    PURWANINGSIH（護照號碼：AA651696號）及另2 名年籍不詳
    之女性逃逸外籍勞工、2 名年籍不詳之男性逃逸外籍勞工至
    桃園縣觀音鄉草漯村劉德文所承包之工地供劉德文僱用，蔡
    東龍遂告知侯永弘有5 名逃逸外勞在桃園縣觀音鄉草漯村之
    情資，侯永弘明知欲前往取締逃逸外勞的地點並非在桃園縣
    復興鄉內，且僅有其一人欲至現場取締，竟基於公務員登載
    不實之犯意，於95年11月20日下午5 時30分許填寫桃園縣政
    府警察局大溪分局勤務出勤報告表時，登載不實之「執行人
    員：侯永弘、三光所簡政忠（應為簡正忠之誤）及潘聰裕」
    、「執行內容：至桃園縣復興鄉台七線44.6公里前」等內容
    在上開出勤報告表上，表明欲於95年11月21日上午8 時至12
    時，與大溪分局三光派出所警員簡正忠、潘聰裕共同至桃園
    縣復興鄉臺七線44．6 公里前查緝非法雇主、外勞之勤務，
    再由大溪分局第一組組長黃胤福簽核同意出勤，而足以生損
    害於桃園縣政府警察局大溪分局管理警員出勤職務之正確性
    及警察機關管理警員工作績效之正確性。於95年11月21日上
    午，侯永弘依蔡東龍指示，與蔡東龍、趙念祖、許智富、江
    文和等人相約在桃園縣觀音鄉草漯村萊爾富便利商店附近之
    保障宮前會合，即前往劉德文僱用之外籍勞工住處，蔡東龍
    先至該處勘查後離去，並於當日上午8 時47分許撥打電話予
    侯永弘，稱5 名女性逃逸外勞中有2 名女子患有肺結核，不
    要帶走等情，侯永弘遂僅將RENYTA DWIYANTI 、TUTI NURJU
    ANTI、RAHAYU PURWANINGSIH 共3 人帶回桃園縣政府警察局
    大溪分局；蔡東龍、李萬慶為能從中協助劉德文處理僱用非
    法外勞後續事宜而向劉德文收取報酬，竟由蔡東龍於同日上
    午10時21分許撥打電話給侯永弘，告知侯永弘上開逃逸外籍
    勞工的老闆姓劉，電話為0000000000，且要求侯永弘向劉德
    文騙稱上開逃逸外勞是在路邊查獲而自行供出非法雇主等情
    ，侯永弘允諾後並聯絡劉德文，果真劉德文隨即以電話通知
    蔡東龍上開3 名外勞遭大溪分局警員查獲之事，蔡東龍表示
    可透過關係處理，並於當日下午1 時31分許，由蔡東龍撥打
    電話給李萬慶並將電話交給劉德文與李萬慶對話，李萬慶向
    劉德文表示，遭查獲之外勞有供出劉德文電話，每名外勞須
    交付4 萬元之金錢打通承辦警員，就可於製作RENYTA DWIYA
    NTI 等3 名外勞警詢筆錄時，不將劉德文為非法雇主等內容
    記入筆錄中，以避免劉德文依就業服務法規定遭裁罰等情，
    之後劉德文向蔡東龍表示無資力，僅允諾支付4 萬元；侯永
    弘於95年11月21日上午將RENYTA DWIYANTI 等3 名逃逸外勞
    帶回大溪分局後，其明知聘僱未經許可或他人所申請聘僱之
    外國人之雇主，如是初犯，須依就業服務法第63條第1 項規
    定處以15萬元以上75萬元以下行政罰，如5 年內再犯，即須
    處以3 年以下有期徒刑、拘役或科或併科120 萬元以下罰金
    等刑責，且依內政部警政署規定之「外國人逾期停留居留及
    非法工作查處作業程序」，警員於查獲逃逸外勞後應深入追
    查有無非法雇主及將非法雇主函送主管機關（本件為桃園縣
    政府）裁罰，亦明知上開3 名逃逸外勞之非法雇主為劉德文
    ，且查獲地點並非在桃園縣復興鄉臺七線44.6公里處，竟因
    蔡東龍要求侯永弘於警詢筆錄內不要記載該3 名外勞係劉德
    文所非法僱用，而接續上開公務員登載不實之犯意及另基於
    對於主管事務違背法令以間接圖利他人之犯意，於製作RENY
    TA DWIYANTI 等3 名逃逸外勞之警詢筆錄時，明知該3 名逃
    逸外勞並未陳述是在桃園縣復興鄉臺七線44.6公里處遭查獲
    ，亦未陳述無非法雇主，而登載不實之「在桃園縣復興鄉台
    七線44.6公里處被警方當場查獲」、「我目前沒有非法雇主
    」等內容於其職務上製作之RENYTA DWIYANTI 、TUTI NURJU
    ANTI、RAHAYU PURWANINGSIH 警詢筆錄公文書中，足生損害
    於警察機關對筆錄製作之正確性，並違背法令未將劉德文函
    送桃園縣政府處罰，間接使劉德文毋庸依就業服務法規定裁
    處15萬元以上75萬元以下罰鍰而獲有減少財產損失之不法利
    益。
三、李萬慶知悉嘎瑪臣周係印度籍住尼泊爾人士，因其妹妹MEMD
    O LAMA於96年1 月初因冒用他人名義來臺遭警查獲，並收容
    於移民署三峽外國人收容中心，嘎瑪臣周為使其妹妹能早日
    返國，且因其妹與李萬慶妻子認識，便尋求李萬慶、蔡東龍
    協助，李萬慶、蔡東龍明知渠等並無能力使MEMDO LAMA早日
    返國，先於96年1 月間某日，共同基於意圖為自己不法所有
    之詐欺犯意聯絡，陪同嘎瑪臣周及其妹在桃園縣政府警察局
    大園分局潮音派出所製作筆錄，在潮音派出所外，李萬慶、
    蔡東龍先向嘎瑪臣周佯稱須4 萬元之費用，3 日就能讓MEMD
    O LAMA返國，使嘎瑪臣周不疑有他，乃當場先交付2 萬元予
    蔡東龍，並於翌日上午，在大園交流道附近，再交付2 萬元
    予李萬慶、蔡東龍2 人；約2 週後，李萬慶、蔡東龍又共同
    基於意圖為自己不法所有之詐欺犯意聯絡，由蔡東龍告知嘎
    瑪臣周其妹妹已可返國，但須支付1 萬8000元之機票費用及
    1 萬元之罰金，嘎瑪臣周便在桃園縣大園鄉○○路之加油站
    旁交付2 萬8000元之金錢予蔡東龍；後於96年2 月初，嘎瑪
    臣周發現其妹並未返國，再度詢問蔡東龍，李萬慶、蔡東龍
    復共同基於意圖為自己不法所有之詐欺犯意聯絡，由蔡東龍
    告知須再賠償其妹僱主5 萬元，該僱主始願簽名讓其妹返國
    ，嘎瑪臣周因資金不足，講價後降為2 萬元，故又在桃園縣
    大園鄉○○路之便利商店前交付2 萬元予蔡東龍、李萬慶2
    人，共計支付蔡東龍、李萬慶8 萬8000元，嗣嘎瑪臣周發現
    其妹仍未能返國，且蔡東龍、李萬慶均不再與嘎瑪臣周聯繫
    ，嘎瑪臣周始知受騙。
四、案經桃園縣政府警察局移請臺灣桃園地方法院檢察署檢察官
    偵查及臺灣桃園地方法院檢察署檢察官自動檢舉偵查起訴。
    理  由
壹、程序部分：
一、按刑事審判上之共同被告，係為訴訟經濟等原因，由檢察官
    或自訴人合併或追加起訴，或由法院合併審判所形成，其間
    各別被告及犯罪事實仍獨立存在。故共同被告對於其他共同
    被告之案件而言，為被告以外之第三人，本質上屬於證人，
    為確保被告對證人之詰問權，證人於審判中，應依法定程序
    ，到場具結陳述，並接受被告之詰問，其陳述始得作為認定
    被告犯罪事實之判斷依據（最高法院93年臺上字第5726號判
    決意旨參照），故就本件各被告而言，其餘被告之供述無異
    均屬「被告以外之人」之陳述。再按當事人、代理人或辯護
    人於法院調查證據時，知有第159 條第1 項不得為證據之情
    形，而未於言詞辯論終結前聲明異議者，視為有前項之同意
    ，刑事訴訟法第159 條之5 第2 項定有明文，證人彭瑞嬌、
    劉德文、簡正忠、潘聰裕、嘎瑪臣周、王柏翰、詹雲開、吳
    英俊、唐登翊等人於偵查中具結所為之證述、證人彭瑞嬌、
    陳莉羚、梁忠政、王柏翰、詹雲開、吳英俊、唐登翊於警詢
    之證述與於偵查中具結所為之證述，未經公訴人、被告侯永
    弘、蔡東龍、李萬慶、荊少安、袁修中、王慶文及辯護人於
    本院言詞辯論終結前對上開證人證述之證據能力聲明異議（
    本院卷三第342 頁），而證人蔡東龍、李萬慶於偵查中具結
    之證述、證人荊少安、袁修中、王慶文於警詢、偵查中具結
    之證述證據能力均未經其餘同案被告聲明異議（本院卷三第
    342 頁），並經本院審酌上開證詞認為適當，自得採為本案
    證據。
二、被告侯永弘、王慶文及其辯護人爭執蔡東龍於警詢中之證述
    為傳聞證據，被告侯永弘及其辯護人爭執李萬慶於警詢中之
    證述為傳聞證據，被告荊少安及其辯護人爭執侯永弘、許秋
    霖於警詢中之證述、侯永弘於偵查中具結之證述為傳聞證據
    ，均無證據能力等節；(一)查蔡東龍、李萬慶、侯永弘及證人
    許秋霖於警詢之證述，既經上開被告及其辯護人爭執係於審
    判外之陳述有不得作為證據之情形，故原則上不援引上開證
    人許秋霖之警詢證述作為被告等人有利或不利之證據及原則
    上不援用同案被告蔡東龍、李萬慶、侯永弘於警詢之證述作
    為本案其他被告有利或不利之證據，惟上開證人許秋霖、同
    案被告蔡東龍、李萬慶、侯永弘警詢證述如與其等在本院審
    理中之證述不符，而具有特別可信之情況，且為證明犯罪事
    實存否所必要，則例外具有證據能力，為刑事訴訟法第159
    條之2 所明定，故以下引用上開證人許秋霖作為證明被告等
    人或引用同案被告蔡東龍、李萬慶、侯永弘於警詢證述作為
    證明其餘被告犯罪事實存否中之證據，均為本院認有特別可
    信之情況，且為證明本件犯罪事實存否所必要，而具有證據
    能力。(二)又同案被告侯永弘於偵查中具結之證述，雖經被告
    荊少安及其辯護人爭執係被告以外之人在審判外之陳述，惟
    按刑事訴訟法第159 條之1 第2 項之規定，被告以外之人於
    偵查中向檢察官所為之陳述，除顯有不可信之情況者外，得
    為證據，而同案被告侯永弘經轉換為證人於檢察官訊問時經
    具結而為陳述，又無證據可認侯永弘係在施以威脅、利誘等
    不正方法下所為之不自由陳述，而被告荊少安及其辯護人亦
    未舉出其證詞有何顯不可信之情形，自得作為被告荊少安有
    利或不利之證據。
三、證人江文和於警詢之證述，雖經被告王慶文及其辯護人認為
    是被告以外之人審判外之陳述，惟本院審理中由檢察官聲請
    作為證人進行交互詰問，惟經本院多次傳喚、拘提證人江文
    和到庭，均無正當理由未到庭，符合刑事訴訟法第159 條之
    3 第3 款證人傳喚不到之情況，而證人江文和在96年4 月13
    日警詢所為之陳述，既經證人江文和簽名、蓋印以示與其所
    述相符，就其所言關於如何認識許秋霖、被告侯永弘、被告
    蔡東龍及96年3 月14日桃園專勤隊如何查緝許秋霖妨害風化
    案件之情形均與被告侯永弘、蔡東龍所述大致相合，有特別
    可信之處，且為證明被告侯永弘、荊少安、袁修中、王慶文
    犯罪事實存否所必要，自得作為本案證據。至於證人江文和
    於96年3 月12日所製作之警詢筆錄，公訴意旨就該份筆錄係
    認被告侯永弘、王慶文登載不實於其職務上製作之警詢筆錄
    ，就本案而言，該份警詢筆錄內容是否屬實即為本案判斷被
    告侯永弘、王慶文有無製作不實筆錄之重點，故該份江文和
    之警詢筆錄在本案之性質為書證，而非證人江文和於審判外
    之陳述，該份書證並無公務員違法取得情形，且本院已於審
    判期日踐行刑事訴訟法第165 條書證之調查程序，該份書證
    自得作為本案證據。
四、另本案所引用之其餘卷證資料，經核並無公務員違法取得情
    形，且公訴人、被告侯永弘、蔡東龍、李萬慶、荊少安、袁
    修中、王慶文、被告等人之辯護人亦未於本院言詞辯論終結
    前聲明異議（本院卷三第342 頁），亦均得採為本案證據，
    核先敘明。
貳、有罪部分：
一、（陳莉羚案－侯永弘收受賄賂、公務員登載不實等部分；蔡
    東龍、李萬慶行賄及詐欺等部分）：
    訊據被告蔡東龍、李萬慶於警詢、偵查及本院審理中均坦承
    上開與陳莉羚共同向侯永弘行賄1 萬元，以免陳莉羚遭到就
    業服務法裁罰及取回梁忠政駕駛執照等情不諱，惟均否認有
    何詐欺陳莉羚5 千元之事，被告蔡東龍辯稱：我不清楚5 千
    元的事情云云，被告李萬慶辯稱：蔡東龍跟我說外勞身上沒
    有錢，我就向陳莉羚拿5 千元，但我當時很缺錢，沒有把錢
    給蔡東龍，我自己拿去用，但96年3 月底或4 月初時，我有
    把這筆錢還給陳莉羚的朋友云云；被告侯永弘於本院審理中
    矢口否認有何收受賄賂及公務員登載不實犯行，並辯稱：我
    因為欠績效而與蔡東龍聯絡，蔡東龍說有個「小李」（即李
    萬慶）會跟我約在中壢，要報給我逃逸外勞，當時只有說在
    中壢後火車站附近，也沒有提到有非法雇主，所以我在出勤
    表上寫查緝地點是中壢後火車站附近，而我在車上與李萬慶
    聯絡後，李萬慶才帶我去查獲地點即陳莉羚店外，我查到該
    逃逸外勞後，該外勞說是外籍新娘，我為了查證還將外勞帶
    到陳莉羚店內詢問，但陳莉羚、梁忠政均否認僱用該名外勞
    ，我為了查證才扣梁忠政的駕照，回去警局後，該外勞也沒
    有說是非法工作，我在該外勞的警詢筆錄上會記載是中壢後
    火車站查獲的，是因為外勞說不清楚查獲地點，我當時也沒
    有將地址記下來，所以才會如此記載，至於蔡東龍、李萬慶
    向陳莉羚要錢的事情，我都不知道，我也沒有收到1 萬元的
    賄款云云。經查：
  (一)被告侯永弘自89年間至95年12月31日止，在桃園縣政府警察
    局大溪分局擔任外事警察，負責之職務內容為查緝非法外勞
    ，處理逾期外僑、逃逸外勞之遣返及涉外案件查報等工作，
    業經被告侯永弘於警詢、本院審理中所供述甚明。而被告侯
    永弘與被告蔡東龍係警員與線民之關係，被告蔡東龍因從事
    仲介逃逸外勞就業之工作而多次向被告侯永弘提供逃逸外勞
    或逾期外僑之線報，被告侯永弘可藉此賺取績效等情，業經
    被告蔡東龍、侯永弘所供承不諱，且被告蔡東龍亦從中協助
    為警查獲之人以獲取「報酬」等情，亦可自被告蔡東龍之00
    00000000號行動電話、侯永弘之0000000000號行動電話通訊
    監察內容中被告侯永弘與蔡東龍之對話內容、被告蔡東龍與
    李萬慶之對話內容可見多次提及逃逸外勞線報及被告蔡東龍
    欲向他人收取報酬等情節可證（偵卷二第73至140 頁）。本
    件95年10月27日被告侯永弘所查獲之逃逸外勞TRAN THI HAN
    H ，原是被告李萬慶於95年8 月間某日起仲介給陳莉羚僱用
    ，並在桃園縣中壢市○○路26號小吃店內工作等情，除據被
    告李萬慶所供述不諱外，亦與證人陳莉羚於本院審理中所證
    情形相合（本院卷一第251 、252 頁），並有TRAN THI HAN
    H 之外勞居留資料查詢－明細內容顯示畫面列印資料可佐（
    偵卷三第5 頁）。而本件TRAN THI HANH 逃逸外勞之線報，
    原是被告侯永弘欠缺績效，被告蔡東龍即向被告李萬慶詢問
    有無線報，被告李萬慶告知被告蔡東龍上開逃逸外勞訊息，
    兩人討論將逃逸外勞線報提供給被告侯永弘，可從中處理謀
    取利益，並於商妥後由被告蔡東龍將該線報轉知被告侯永弘
    ，被告侯永弘與被告李萬慶聯絡後，約定在95年10月27日上
    午前往查緝，被告侯永弘出發前即在警員出勤前須填載之桃
    園縣政府警察局大溪分局勤務出勤報告表上填寫勤務時間「
    95年10月27日10時至12時」、勤務名稱「查緝非法雇主、外
    勞」、執行內容「至桃園縣中壢市後火車站附近查處外勞」
    、使用車輛「F4－2425號」等內容，並由大溪分局第一組組
    長黃胤福決行核可同意，被告侯永弘前往查緝後，將逃逸外
    勞TRAN THI HANH 帶回及製作警詢筆錄等情，有桃園縣政府
    警察局大溪分局勤務出勤報告表、TRAN THI HANH 於95年10
    月27日下午1 時至1 時30分許在大溪分局第一組製作之警詢
    筆錄（訊問人侯永弘）各1 份、95年10月26日夜間10時30分
    許被告蔡東龍0000000000號行動電話與被告李萬慶00000000
    00號行動電話聯絡之通訊監察內容「B （即李萬慶）：喂！
    怎樣！A （即蔡東龍）：喂！剛剛我朋友給我拜託，大溪那
    一個！B ：嘿！A ：你看那邊還有嗎？要一個，說這個月差
    一個！B ：中壢那個給他回去就好了呀！A ：他現在差一個
    而已！B ：問題是中壢那個會不會牽扯到雇主？A ：啊？B
    ：會牽扯到雇主嗎？A ：不會啦！B ：好啦！A ：叫他直接
    去那邊帶就好了啦！B ：好啦！A ：啊？B ：好啦！A ：他
    現在差一個而已呀！B ：好。」、95年10月26日夜間11時45
    分許被告蔡東龍0000000000號行動電話與被告李萬慶000000
    0000號行動電話聯絡之通訊監察內容「A （即蔡東龍）：喂
    ！B （即李萬慶）：我跟你講厚！我來那個，我看乾脆...
    不要緊你叫你朋友先那個，你知道意思，那個老闆一定會找
    人家講嗎？A ：嘿！B ：看到時掙幾萬來？A ：好哇！沒差
    呀！沒差呀！我叫我朋友直接把他帶走呀！到時叫他去那裡
    呀！去說明就好了呀！中間說你處理好就好了呀！你聽懂嗎
    ？B ：我知道我知道，這樣好！A ：好。」（偵卷一第51頁
    ）等資料在卷可參。
  (二)(1)被告侯永弘否認上開出勤報告表及TRAN THI HANH 警詢筆
    錄之查獲地點有登載不實情形，並以前詞置辯，惟本件逃逸
    外勞TRAN THI HANH 是在陳莉羚位在中壢市○○路26號小吃
    店後門口外之餿水桶旁為被告侯永弘查獲，業經證人陳莉羚
    於本院審理中證述甚明（本院卷一第255 、257 頁），並非
    在出勤紀錄表、TRAN THI HANH 警詢筆錄上記載之桃園縣中
    壢後火車站附近或中壢後火車站地下道，而被告侯永弘於偵
    查中已坦承：查獲地點不是在中壢市後火車站地下道，是李
    萬慶帶我去的，實際地點是在中壢市，因為我當時不知道詳
    細地點在哪裡，所以在警詢筆錄上如此記載，而出勤報告表
    地點不實在，地點我當時不知道等語（偵卷三第137 頁）、
    於本院審理中亦供承：（問：為何該名外勞在筆錄內敘述查
    獲的地點是在中壢市後火車站的地下道前？）因為我沒有記
    該地址的門牌，是李萬慶直接開車帶我去現場，我沒有記地
    名，所以我直接繕打在火車站附近，該名外勞也沒有辦法口
    述是在何處被查獲的等語（本院卷三第348 頁），再者，李
    萬慶於警詢及本院審理中證稱：當天與侯永弘聯絡在中壢見
    面、我在中壢市○○○路上侯永弘開著警備車跟我見面等語
    （本院卷一第293 頁、偵卷一第335 頁），李萬慶均未提到
    有告知被告侯永弘查緝地點在中壢後火車站附近，蔡東龍於
    本院審理中亦證稱：我將李萬慶的電話給侯永弘，讓他們自
    己聯絡等語（本院卷一第264 頁），亦非被告侯永弘所說是
    蔡東龍先說約在火車站附近等情，且被告侯永弘既係自行開
    車前往查緝，中壢市○○路26號與中壢火車站相隔數公里之
    距離，豈可能誤載查獲地點為中壢後火車站？再者，被告侯
    永弘辯稱當時沒有記查獲地點的地址云云，惟該地點既係被
    告李萬慶帶被告侯永弘前往，如被告侯永弘不知地點，大可
    詢問李萬慶，豈能隨意記載錯誤之地點於出勤紀錄表或TRAN
    THI HANH警詢筆錄上？足認被告侯永弘明確知悉欲前往查緝
    之地點並非中壢後火車站，卻登載不實執行內容的地點在上
    開出勤紀錄表上，已足生損害於桃園縣政府警察局大溪分局
    對於警員出勤管理之正確性，又TRAN THI HANH 並未陳述遭
    查獲的地點在中壢後火車站地下道，被告侯永弘卻為如此不
    實之記載，亦足生損害於警察機關製作筆錄之正確性，亦可
    規避TRAN THI HANH 之非法雇主遭到就業服務法裁罰甚明。
  (2)至於被告侯永弘辯稱不知悉TRAN THI HANH 有非法雇主，且
    TRAN THI HANH 亦未陳述有非法雇主，故在警詢筆錄中未記
    載該名逃逸外勞有非法雇主等情，然查，證人陳莉羚於本院
    審理中雖證稱：侯永弘沒有問我是否為雇主等語（本院卷第
    254 頁），惟證人陳莉羚亦於本院審理證述時提及：當時只
    有一名便衣警員來，直接先抓該名外籍人士，沒有向我們盤
    問，警員主動將外籍人士帶進店裏，就跟我先生要證件，之
    後就將人帶走了，有跟我們講1 、2 句話，但內容我忘記了
    等語（本院卷第258 頁），可見被告侯永弘至該店內確實有
    與陳莉羚、梁忠政交談，僅交談內容陳莉羚已不復記憶，而
    參酌證人陳莉羚於警詢中所證：有一天早上，我跟我先生梁
    忠政剛回到店裏，約10分鐘，有一名穿便服的警察，說我僱
    用的外勞是非法的新娘，在扣了我先生的駕照後，就把外勞
    帶走，當時也沒有查資料就直接帶走，停留不到5 分鐘等語
    （偵卷三第148 頁），顯見被告侯永弘確有向陳莉羚表示其
    僱用的外勞並不合法等情甚明。證人李萬慶雖於本院審理中
    證稱：我沒有向侯永弘說外勞的雇主是何人（本院卷一第
    292 頁），然證人李萬慶隨後又於本院審理中證稱：（問：
    侯永弘如何知道該外勞就是你所指陳莉羚所僱用之外勞？）
    我帶他過去的時候有說，我有跟他講哪一間，後來我就離開
    了，之後他就過去處理等語（本院卷一第296 頁），顯見李
    萬慶已向被告侯永弘指出該名逃逸外勞工作地點，再觀95年
    10月27日上午10時34分許被告蔡東龍0000000000號電話與被
    告李萬慶0000000000號電話通訊監察內容：「B （即李萬慶
    ）：喂！你有跟他講老闆稍微卡一下嗎？A ：阿！B ：要處
    理對老闆稍微那個...A ： 會呀，你跟他講白，沒關係，那
    是我的好朋友，暸解嗎？B ：他剛剛有跟我問啦，他說好，
    老闆我就找你呀！A ：嘿呀！你跟他講白不要緊，這樣聽懂
    嗎？B ：到時包個紅包就好了呀！A ：嘿嘿！B ：你聽有嗎
    ？A ：不要緊，你跟他講白沒關係！B ：到時我會叫你出來
    喬你知道嗎？A ：嗯... 嗯！B ：因為我喬沒什麼...A ：
    好哇！B ：叫你出來喬要暸解一下... 開5 萬啦！A ：好哇
    ！我這個朋友很好講，你就跟他講白就好啦！B ：我剛剛有
    跟他講呀！...A ： 會啦！他最會恐嚇啦！B ：你就叫老闆
    ... 身分證拿到派出所！A ：不用呀！你直接叫他拿到分局
    。B ：誰？A ：你直接叫老闆把身分證拿到分局他就怕死了
    ！B ：不用啦！意思是說女孩子抓走對不對，身分證就那個
    ... 他一定會打電話給那女孩子！A ：我叫我朋友把他身分
    證拿回來就好了嗎？B ：嘿！A ：暸解！B ：好。A ：好，
    OK！」（偵卷第52頁），從上開對話可知被告蔡東龍、李萬
    慶為能向警方交涉、從中斡旋而向陳莉羚收取報酬，必將該
    名外勞係陳莉羚僱用之訊息告知被告侯永弘，再由被告侯永
    弘至陳莉羚店內詢問該名外勞是否為其僱用，進而將梁忠政
    之證件查扣，否則被告蔡東龍、李萬慶如何從中協助陳莉羚
    脫免處罰？綜上足認被告李萬慶確實有告知被告侯永弘是要
    去陳莉羚小吃店查緝逃逸外勞，被告侯永弘始向陳莉羚表示
    其僱用的是非法外勞等情甚明，至於被告侯永弘之辯護人聲
    請勘驗95年10月27日上午11時32分57秒之被告蔡東龍與被告
    李萬慶通話之通訊監察光碟，在該通電話中被告蔡東龍向被
    告李萬慶稱：「那女人跟他虎爛說她已經結婚了，他說如果
    騙他，回去就知道死。」，有本院勘驗筆錄可佐（本院卷三
    第317 頁），然僅能從上開被告蔡東龍與李萬慶的對話推悉
    該外勞TRAN THI HANH 可能有向被告侯永弘表示係已婚人士
    ，然並不足以認定被告侯永弘確實不知TRAN THI HANH 為陳
    莉羚所僱用之外勞，且TRAN THI HANH 是在陳莉羚小吃店後
    門口遭被告侯永弘查獲，如被告侯永弘不知該外勞是陳莉羚
    經營之小吃店所僱用，何須將陳莉羚先生梁忠政之駕照一併
    帶回警局？益徵被告侯永弘當時確實知悉該外勞TRAN THI H
    ANH 為陳莉羚經營之小吃店所僱用至為明確。
  (3)而被告侯永弘將TRAN THI HANH 帶回大溪分局製作筆錄，該
    筆錄記載TRAN THI HANH 之回答「我目前沒有非法雇主」等
    情，有TRAN THI HANH 警詢筆錄可佐，被告侯永弘辯稱該外
    勞並未將雇主供出，故係依該外勞之陳述記載等語，然被告
    侯永弘既知悉該外勞為陳莉羚店內所僱用，如該外勞否認有
    非法僱用之雇主，依常理被告侯永弘應會詢問該名外勞陳莉
    羚或梁忠政是否為雇主一事，被告侯永弘卻不為之，反在筆
    錄中記載該名外勞是在中壢市後火車站地下道前被警方當場
    查獲，而現躲在越南友人家中，沒有非法雇主等與實情相悖
    之陳述，且證人蔡東龍於偵查中證稱：我在大溪分局旁邊拿
    現金1 萬元給侯永弘，我有告訴侯永弘這1 萬元作為他的走
    路工，就是指侯永弘抓到陳莉羚僱用的外勞，有在筆錄上製
    作外勞是在路邊抓到，沒有雇主，所以不用對陳莉羚依照就
    業服務法科以罰鍰，作為給侯永弘的報酬等語（偵卷二第14
    7 頁），實難認被告侯永弘於製作TRAN THI HANH 警詢筆錄
    時，關於TRAN THI HANH 有無非法雇主一事係依照TRAN THI
    HANH之陳述據實記載，被告侯永弘此部分之辯解無可採信。
    綜上足以認定被告侯永弘於製作TRAN THI HANH 之警詢筆錄
    時，關於TRAN THI HANH 回答「我於95年10月27日上午11時
    25分許，在桃園縣中壢市後火車站地下道被警方當場查獲。
    」、「我目前沒有非法雇主」，均是不實記載於其職務上所
    製作之TRAN THI HANH 警詢筆錄上，且足生損害於警察機關
    對筆錄製作之正確性，並可使陳莉羚毋庸依就業服務法規定
    裁罰等情明確。
  (三)關於被告侯永弘收取被告李萬慶、被告蔡東龍、陳莉羚交付
    之1 萬元賄款部分：
  (1)本件係被告侯永弘向被告蔡東龍探詢有無逃逸外勞情資，被
    告蔡東龍再向被告李萬慶詢問，被告李萬慶表示可舉報陳莉
    羚店內的外勞，再以從中協助為名，向陳莉羚索取報酬等情
    ，自前揭95年10月26日夜間10時30分許被告蔡東龍00000000
    00號行動電話與被告李萬慶0000000000號行動電話聯絡之通
    訊監察內容、95年10月26日夜間11時45分許被告蔡東龍0000
    000000號行動電話與被告李萬慶0000000000號行動電話聯絡
    之通訊監察內容即可得知。
  (2)證人陳莉羚於本院審理中證稱：事發後我就打電話給李萬慶
    ，因為人是李萬慶帶來的，我問他怎會這樣，李萬慶說要幫
    我解決，說有個朋友夠力，先講說要5 萬，後來以4 萬元談
    妥，李萬慶與蔡東龍來，我將4 萬交給他們；李萬慶沒有說
    為何要4 萬元，李萬慶沒有說可以拜託警察處理，依常理判
    斷，因為人是大溪分局帶走的，事情要如何處理，要怎麼分
    配，他們會去做，因為事情已經發生，所以我願意付4 萬元
    給李萬慶、蔡東龍，我知道非法僱用外勞就要處罰；我後來
    給蔡東龍5 千元，是外勞的工資，給2 千元是蔡東龍的車馬
    費；開口要錢的都是李萬慶，4 萬元是討論過後2 、3 天才
    交錢，而後面的5 千元、2 千元是直接給蔡東龍；就我的認
    知，4 萬元是用來不要讓我牽涉到法律層面的事情，李萬慶
    怎麼做我不管，不要讓我出事就好等語（本院卷一第251 至
    260 頁）、被告蔡東龍於本院審理中轉為證人身分證稱：95
    年10月27日那件是侯永弘打電話給我說他需要1 個績效，我
    打電話給李萬慶詢問有無逃逸外勞，李萬慶說有，我就將李
    萬慶的電話給侯永弘，讓他們自己聯絡，當天侯永弘把外勞
    帶回去後，李萬慶打電話跟我說陳莉羚先生的駕照被侯永弘
    拿回去了，問我可否可以不要追了，把證件拿回來，當天我
    就去把梁忠政的駕照拿回來，我偷偷塞了1 萬元給侯永弘，
    第2 天我跟李萬慶才去陳莉羚店裡拿錢；1 萬元是我想說請
    侯永弘幫忙那麼多，給他一點錢意思意思；陳莉羚交付4 萬
    元以前，我就先給侯永弘1 萬元，就是侯永弘將陳莉羚先生
    的駕照還給我，沒有辦陳莉羚，所以我給他意思意思，而侯
    永弘沒有推辭不要等語（本院卷一第263 至267 、273 、27
    9 、298 頁）、被告李萬慶於本院審理中轉為證人身分證稱
    ：當天事發後1 小時我帶蔡東龍到陳莉羚新屋的店裡直接跟
    她談，講到一半蔡東龍就離開了，說要去大溪，因為陳莉羚
    先生的駕照在那邊，他要去處理，後來蔡東龍打電話給我，
    說要多少錢來處理，後來陳莉羚與蔡東龍在電話中談妥4 萬
    元，蔡東龍說可以不要取締雇主，蔡東龍離開陳莉羚店後有
    跟我通電話，就是那時候說「1 元要給朋友」，後來蔡東龍
    有說事情處理好，1 元也給人了，梁忠政的駕照也是蔡東龍
    拿回來的，我還跟陳莉羚說蔡東龍那麼辛苦，要包個紅包給
    他，陳莉羚就拿2 千元給蔡東龍等語（本院卷一第289 至29
    7 頁），足認被告李萬慶、蔡東龍確實有向陳莉羚表示4 萬
    元可以拿回梁忠政的駕照及免除就業服務法對於非法雇主的
    處罰無訛。
  (3)再自上開被告李萬慶、蔡東龍在本院之證述及觀之被告蔡東
    龍0000000000號行動電話通訊監察內容，被告蔡東龍、李萬
    慶於95年10月27日上午10時34分許之對話中，被告李萬慶稱
    「到時包個紅包就好了呀」、被告蔡東龍、李萬慶於當日中
    午12時27分許之對話中，被告蔡東龍稱「要確定喔，要我就
    直接跟我朋友，我拿一萬元給他，把那個身分證... 駕照拿
    回來呀！」，並要被告李萬慶向陳莉羚講價5 萬元；接著在
    同日中午12時35分許，被告蔡東龍向被告李萬慶詢問價錢是
    否同意，並表示人已經在分局了，後續即由被告蔡東龍直接
    與陳莉羚對話討論價錢；同日中午12時39分許，被告蔡東龍
    又向被告李萬慶表示要4 萬元解決，不然沒辦法，並稱「我
    剛剛給一塊錢給我朋友了啦，好，就這樣處理！資料拿回來
    」等語，而被告蔡東龍於當日12時24分至12時39分之通話地
    點基地臺位置均在桃園縣大溪鎮，以上有被告蔡東龍000000
    0000號行動電話通訊監察內容譯文可參（偵卷一第52至55頁
    ），足認被告蔡東龍、李萬慶向陳莉羚商討收取「報酬」之
    金額時，被告蔡東龍已前往大溪而與被告李萬慶、陳莉羚電
    話聯繫，商妥後隨即將1 萬元先交給侯永弘，並取回梁忠政
    之駕照等情甚明。
  (4)至於被告侯永弘辯稱蔡東龍於警詢、偵查及本院審理中對於
    何時、何地交付1 萬元給侯永弘之事項均前後矛盾，且自通
    聯內容被告蔡東龍提到要找被告侯永弘之組長，可見當天蔡
    東龍並未找被告侯永弘交付1 萬元云云；然查，就被告蔡東
    龍交付1 萬元給被告侯永弘的時間、地點部分，蔡東龍於本
    院審理中證稱：1 萬元是外勞被取締當天（即95年10月27日
    ）我去大溪分局把梁忠政駕照拿回來時，我偷偷塞給侯永弘
    的等語（本院卷一第266 、279 頁），蔡東龍雖於警詢中證
    稱：我是在95年10月28日下午3 時許在大溪街上的麥當勞將
    1 萬元給侯永弘的等語（偵卷二第57頁），於偵查中證稱：
    我在大溪分局旁邊拿現金1 萬元給侯永弘，我有告訴侯永弘
    這1 萬元作為他的走路工，就是指侯永弘抓到陳莉羚僱用的
    外勞，有在筆錄上製作外勞是在路邊抓到，沒有雇主，所以
    不用對陳莉羚依照就業服務法科以罰鍰，作為給侯永弘的報
    酬等語（偵卷二第147 頁），與其在本院審理中所稱在95年
    10月27日在大溪麥當勞交付1 萬元之時間、地點雖有所不同
    ，然證人蔡東龍於本院審理中亦有證稱：警詢中我說交錢時
    間、地點是在28日在大溪麥當勞，可能是地點記錯了，麥當
    勞跟警局沒有差很遠，因為隔了很久，時間、地點可能有差
    ，我有交錢給侯永弘是確定的，詳細情形可以問李萬慶等語
    （本院卷一第266 頁），且證人李萬慶於本院審理中亦證稱
    ：當天我跟蔡東龍在陳莉羚新屋的店，蔡東龍一半就離開了
    ，他說要去大溪，要去找警察，且在電話中有說「1 元要給
    朋友」等語（本院卷一第291 、292 、295 頁），與上開李
    萬慶與蔡東龍在95年10月27日電話之通訊監察內容提及有交
    付1 萬元給蔡東龍的朋友等情相合，足認證人蔡東龍於本院
    審理中所證在95年10月27日在大溪分局交1 萬元給侯永弘之
    情應與事實相符，蔡東龍於警詢中所述交付1 萬元給被告侯
    永弘之時間、地點部分自無特別可信之處。又被告侯永弘辯
    稱通聯內容中被告蔡東龍提到要找被告侯永弘之組長，可見
    當天蔡東龍並未找被告侯永弘交付1 萬元云云，雖自蔡東龍
    95年10月27日中午12時35分許與陳莉羚在電話中之對話（陳
    莉羚使用李萬慶的電話）中可見蔡東龍有向陳莉羚稱：要找
    「組長」出來講一下等語（偵卷一第54頁），然蔡東龍所指
    之「組長」究屬何人？又是否蔡東龍是要讓陳莉羚認為自己
    人脈廣大所為之話語，均不得而知，且蔡東龍迭於警詢、偵
    查及本院審理中均證稱有為陳莉羚之事交付1 萬元給被告侯
    永弘之事，且蔡東龍與被告侯永弘有線民與警員之合作共生
    關係，並無恩怨仇隙，蔡東龍實無誣指被告侯永弘之必要，
    且蔡東龍原於警詢中證稱：侯永弘在陳莉羚的案件中沒有分
    到錢，嗣經警提示通訊監察內容後，才坦承有交付1 萬元給
    侯永弘，並稱方才說侯永弘沒有分到錢是「不想害朋友」等
    情（偵卷二第57頁），益徵蔡東龍於本院審理中所證有交付
    1 萬元賄款給被告侯永弘部分並無誣陷被告侯永弘之情，被
    告蔡東龍所述交付1 萬元賄款予被告侯永弘之情應屬實在。
  (5)被告侯永弘於95年10月27日當時係桃園縣政府警察局大溪分
    局外事警察，如查獲外國人非法工作案件，被告侯永弘應追
    查其他涉案人，詳予偵訊，深入追查非法雇主與仲介，就刑
    事案件部分：應將5 年以內再犯外國人非法工作案件之非法
    雇主、仲介（即就業服務法第63條、第64條、第68條）移送
    地檢署偵辦；就行政罰鍰部分：應將5 年以內初犯外國人非
    法工作案件之非法雇主、仲介（即就業服務法第63條、第64
    條、第68條），填寫「違法就業服務法罰鍰案件通知書」函
    送當地勞工主管機關處理，有內政部警政署編印「專業警察
    常用勤（業）務執行程序彙編」中之「外國人逾期停留居留
    及非法工作查處作業程序」在卷可參（本院卷第294 至296
    頁），被告侯永弘明知身為外事警察依法令應負上開職責，
    亦明知逃逸外勞TRAN THI HANH 係陳莉羚所僱用，卻未深入
    追查，將陳莉羚送桃園縣政府依就業服務法裁罰，而收受被
    告蔡東龍、被告李萬慶、陳莉羚等人交付的1 萬元賄款，並
    將陳莉羚先生梁忠政駕照歸還蔡東龍，進而在TRAN THI HAN
    H 之警詢筆錄上為不實查獲地點、無非法雇主等記載，使陳
    莉羚毋庸受罰，顯係對於違背職務之行為收受賄賂等情至為
    明確。
  (6)綜上所述，被告蔡東龍、被告李萬慶與案外人陳莉羚共同對
    於被告侯永弘關於違背職務之上開行為交付賄賂之犯行，及
    被告侯永弘對於違背職務之行為收受賄賂之犯行均屬明確，
    應依法論科。
  (四)就被告蔡東龍、李萬慶詐騙陳莉羚部分：
  (1)被告蔡東龍、李萬慶均矢口否認有何詐欺犯行，被告蔡東龍
    辯稱：不知道5 千元的事情云云，被告李萬慶辯稱：當時蔡
    東龍說外勞沒有錢，故我有向陳莉羚拿5 千元，但我因為缺
    錢所以自行花掉，沒有把錢給蔡東龍云云。經查，被告李萬
    慶於本院審理中已坦承有以外勞身上沒有錢為由，向陳莉羚
    收取5 千元等情，與證人陳莉羚於本院審理中證述情形相合
    （本院卷一第258-1 頁），而證人陳莉羚於本院審理中雖證
    稱：TRAN THI HANH 應該沒有打電話跟我說工作沒有收到錢
    的事情等語（本院卷一第254 頁），惟證人陳莉羚於警詢中
    已明確證稱：事後約1 個禮拜，李萬慶以電話告訴我說那名
    外勞很可憐，都沒有錢，要我多少包一些錢給那名外勞，我
    湊了5 千元，由蔡東龍直接到我新屋鄉○○路320 號的店拿
    取，是外勞要遣送前一天來拿的，後來那名外勞從越南打電
    話罵我說我都沒有給她錢，我才知道錢被污掉等語明確（偵
    卷三第149 頁），與被告李萬慶所述沒有將錢交給外勞等情
    相合，足證該筆陳莉羚所交付的5 千元確實未交給TRAN THI
    HANH等情至明。而被告李萬慶於本院審理中坦承因為當時缺
    錢，所以將該筆5 千元自行拿去使用，沒有交給被告蔡東龍
    等情，被告蔡東龍於本院審理中亦辯稱：不知道5 千元之事
    云云，然證人陳莉羚於警詢、本院審理中均證稱：是李萬慶
    打電話給我說TRAN THI HANH 沒有錢，要我包些錢給TRAN T
    HI HANH ，故我湊了5 千元交給蔡東龍，李萬慶說交給蔡東
    龍，我交給蔡東龍時有說是要給TRAN THI HANH 的錢等語甚
    明（偵三卷第149 頁、本院卷一第256 、257 、258-1 頁）
    ，該筆5 千元既係李萬慶請陳莉羚交付給蔡東龍的，顯非如
    被告李萬慶所稱該筆錢自行花掉，沒有交給蔡東龍云云，而
    被告李萬慶以交給TRAN THI HANH 為由，請蔡東龍向陳莉羚
    收取5 千元，且該筆錢並未實際交給TRAN THI HANH ，足認
    被告李萬慶、蔡東龍係基於為自己不法所有之意圖而向陳莉
    羚詐騙5 千元供己花用無訛。
  (2)另被告李萬慶雖辯稱該筆5 千元之後有還給陳莉羚的朋友等
    語，與證人陳莉羚於本院審理中證稱：後來李萬慶有打電話
    給我，說請我以前的員工「小羅」將5 千元還給我，而我把
    錢給蔡東龍到再把錢拿回來的期間大概隔了不到1 個月等語
    （本院卷一第257 頁），然此僅是被告李萬慶事後有將詐欺
    所得之5 千元歸還予陳莉羚之事，並無關於本件詐欺犯行之
    成立，被告李萬慶、蔡東龍上開辯詞均不足採信。綜上，被
    告李萬慶、蔡東龍此部分詐欺犯行亦臻明確。
二、（劉德文案－侯永弘圖利及公務員登載不實等部分）：
    訊據被告侯永弘對於登載不實在桃園縣政府警察局大溪分局
    勤務出勤報告表及在RENYTA DWIYANTI 、TUTI NURJUANTI、
    RAHAYU PURWANINGSIH 之警詢筆錄中未依受詢問人陳述而記
    載不實查獲地點等情均坦承不諱，然矢口否認有何在上開警
    詢筆錄中記載上開逃逸外勞無非法雇主之登載不實犯行及有
    何圖利劉德文犯行等部分，並辯稱：我因為欠績效打電話給
    蔡東龍，蔡東龍說有5 名外勞可以抓，95年11月21日當天我
    開車到草漯村萊爾富那邊後，蔡東龍要我再往前開到保障宮
    那邊，有江文和、蔡東龍及另2 名我不認識的男子，之後我
    坐該2 名不認識男子的車到1 棟出租公寓，蔡東龍、江文和
    先行離開，我們在該處等待，蔡東龍還有買早餐回來，之後
    蔡東龍先上去幫我們開門就離開了，後來蔡東龍打電話給我
    表示時機成熟，我跟那2 名男子上樓，但門是鎖住的，蔡東
    龍好像有打電話給外勞來開門，進去後我們共抓了3 名外勞
    ，蔡東龍雖有打電話給我說有2 名肺結核的外勞，但我從頭
    到尾只有看到3 名外勞，將該3 名外勞帶回警局後，蔡東龍
    有打電話給我說外勞供出1 位劉先生，要我打電話給劉先生
    ，但我在現場沒有查獲非法雇主，外勞也沒有非法工作，我
    抱著查證心理打給劉先生，但劉先生否認有僱用非法外勞，
    我就沒有繼續追查，至於蔡東龍、李萬慶向劉德文要錢的事
    情我不清楚云云。經查：
  (一)被告侯永弘在出勤紀錄表之公文書登載不實部分：本件95年
    11月21日被告侯永弘查緝逃逸外勞RENYTA DWIYANTI 、TUTI
    NURJUANTI 、RAHAYU PURWANINGSIH 等人之前，係因被告侯
    永弘欠缺績效，而向蔡東龍詢問有無逃逸外勞情資，蔡東龍
    遂告以：在桃園縣觀音鄉草漯村處有5 名逃逸外勞可供查緝
    ，故被告侯永弘已明知前往查緝地點並非在桃園縣復興鄉境
    內等情，業據被告侯永弘於本院審理中坦承不諱，並與證人
    蔡東龍於本院審理中證述情形相合（本院卷一第267 頁），
    而被告侯永弘於95年11月20日下午5 時30分許填寫桃園縣政
    府警察局大溪分局勤務出勤報告表時，明知前往查緝逃逸外
    勞的地點並非桃園縣復興鄉臺七線44.6公里處，也未計畫與
    桃園縣政府警察局大溪分局三光派出所警員簡正忠、潘聰裕
    共同前往查緝，而於勤務出勤報告表上登載不實之「執行人
    員：侯永弘、三光所簡政忠（應為簡正忠之誤）及潘聰裕」
    、「執行內容：至桃園縣復興鄉台七線44.6公里前」等內容
    ，表明欲於95年11月21日上午8 時至12時，與大溪分局三光
    派出所警員簡正忠、潘聰裕共同至桃園縣復興鄉臺七線44．
    6 公里前查緝非法雇主、外勞之勤務，再由大溪分局第一組
    組長黃胤福簽核同意出勤等情，亦經被告侯永弘所坦承不諱
    ，並與證人即桃園縣政府警察局大溪分局三光派出所警員簡
    正忠、潘聰裕均於本院審理中證稱：95年11月21日沒有與侯
    永弘至桃園縣復興鄉臺七線44.6公里附近查非法外勞，也不
    知道本件任務等語相合（本院卷二第136 至143 頁），復有
    桃園縣政府警察局大溪分局勤務出勤報告表在卷可參（偵三
    卷第54頁），足認被告侯永弘自白內容與事實相符，而被告
    侯永弘於出勤紀錄表上登載上開不實內容，足以生損害於桃
    園縣政府警察局大溪分局管理警員出勤職務之正確性及警察
    機關管理警員工作績效之正確性，本件被告侯永弘在其職務
    上製作之出勤報告表公文書上登載不實內容之犯行明確。
  (二)(1)就95年11月21日至桃園縣觀音鄉草漯村查緝逃逸外勞之過
    程，被告侯永弘辯稱現場僅有3 名逃逸外勞，並非5 名，且
    不知道劉德文為雇主云云。查95年11月21日係被告侯永弘依
    蔡東龍之指示前往桃園縣觀音鄉草漯村萊爾富後，再依指示
    與蔡東龍、江文和、趙念祖、許智富會合後，再前往草漯村
    某處出租公寓，先由蔡東龍至公寓內察看後，即與江文和先
    行離開，隨後被告侯永弘在上開公寓內查獲印尼籍逃逸外勞
    RENYTA DWIYANTI 、TUTI NURJUANTI、RAHAYU PURWANINGSI
    H 等情，業經被告侯永弘於本院審理中供稱：當天我開車到
    草漯村萊爾富那邊後，蔡東龍要我再往前開到保障宮那邊與
    蔡東龍、江文和、另2 名我不認識的男子會合，之後我坐該
    2 名不認識男子的車到1 棟出租公寓，蔡東龍、江文和先行
    離開，我們在該處等待，蔡東龍還有買早餐回來，之後蔡東
    龍先上去幫我們開門就離開了，後來蔡東龍打電話給我表示
    時機成熟，我跟那2 名男子上樓，但門是鎖住的，蔡東龍好
    像有打電話給外勞來開門，進去後我們共抓了3 名外勞等語
    明確，並有證人蔡東龍於偵查中證稱：當天我找江文和陪侯
    永弘一起去抓等語（偵卷二第145 頁）、證人趙念祖於本院
    審理中證稱：前一天蔡東龍跟我說要配合侯永弘去抓外勞，
    我問要抓幾個，蔡東龍說要抓5 個，我就再找另名友人許智
    富一起去，蔡東龍後來先行離開，之後共抓到3 名外勞等語
    （本院卷二第197 頁），可見當天到場之人有被告侯永弘、
    蔡東龍、江文和、趙念祖、許智富等人，而蔡東龍於勘查現
    場後、被告侯永弘執行任務前，即與江文和先行離開等情甚
    明，顯見證人蔡東龍於本院審理中證稱沒有到現場云云（本
    院卷一第267 頁），並非屬實。
  (2)被告侯永弘實際帶回之逃逸外勞係印尼籍之RENYTA DWIYANT
    I、TUTI NURJUANTI、RAHAYU PURWANINGSIH 等人，有RENYT
    A DWIYANTI、TUTI NURJUANTI、RAHAYU PURWANINGSIH 之警
    詢筆錄、外勞居留資料查詢－明細內容顯示畫面、護照影本
    、桃園縣政府警察局大溪分局外國人臨時收容所受收容人之
    遣送來源證明書、桃園縣政府收容裁處書各3 份在卷可證（
    偵卷三第33至39、41至44、46至53、55、56頁）；至於被告
    侯永弘是否明知該處有5 名逃逸外勞而僅將其中3 名逃逸外
    勞帶回，不帶回患有肺結核之2 名逃逸外勞一節，被告侯永
    弘於本院審理中辯稱：蔡東龍雖有說要抓5 名逃逸外勞，也
    有打電話提到有2 名肺結核逃逸外勞的事情，但我至現場實
    際上只有看到3 名逃逸外勞等語，雖與證人趙念祖於本院審
    理中證稱：當時抓了開門的外勞1 名、在睡覺的外勞2 名，
    蔡東龍有打電話來說有2 名肺結核外勞不用抓了等情，但都
    是蔡東龍電話中講的，實際上只有看到3 名外勞，也不確定
    有無肺結核的2 名外勞存在等語（本院卷二第197 、198 頁
    ）、證人蔡東龍於本院審理中證稱：趙念祖跟我說只有3 個
    外勞，為了證實我的情報正確，所以跟侯永弘說另外2 個感
    冒很嚴重，不要帶回去，實際上那兩個外勞在哪裡我也不知
    道等語（本院卷一第280 、281 頁）相合，然蔡東龍於警詢
    中已證稱：當時侯永弘共查獲5 名逃逸外勞，我有以電話聯
    絡侯永弘，叫侯永弘不要抓其中2 名感染肺結核的逃逸外勞
    等語（偵卷二第55頁）、於偵查中證稱：（問：侯永弘是否
    按照你的指示放走兩名感染肺結核之逃逸外勞？）有，因為
    侯永弘有告訴我等語（偵卷二第145 頁），而蔡東龍於本院
    審理中證述時，先證稱現場不知道抓到幾名外勞（本院卷一
    第267 頁），後又稱當天侯永弘查獲3 名外勞，另2 名找不
    到等語（本院卷一第280 頁），前後所證已有矛盾，且依被
    告侯永弘所述，蔡東龍有實際到場，先行勘查後離去，已如
    前述，而觀之蔡東龍使用0000000000號行動電話與被告侯永
    弘使用之0000000000號行動電話聯繫之通訊監察內容，蔡東
    龍於95年11月21日上午8 時13分許撥打被告侯永弘上開行動
    電話，對話內容「A （即蔡東龍）：喂！B （即侯永弘）：
    喂！A ：我剛剛進去裡面，我那個二樓，他房間外面那個門
    沒有鎖，我朋友知道，進去之後第四個房間，你跟他敲門，
    然後...B ： 不是，問題是裡面現在只有二個人是不是？A
    ：對對對，你在那個房間等！他們還有三個等一下就回來了
    ！B ：馬上就回來？A ：對！他們在上班，等一下就回來！
    B ：大概多久，不會太晚吧！A ：不會... ，你們就在房間
    等他們回來嘛！B ：他們住同一間是不是？A ：對對對，五
    個人都住同一間..B ：好..OK ！A：好.. 」 、蔡東龍於95
    年11月21日上午8 時17分許撥打被告侯永弘上開行動電話，
    對話內容「B （即侯永弘）：喂！A （即蔡東龍）：喂！老
    大！那個進去之後那二個電話不要讓她打，不然那三個就不
    回來了！B ：我知道..A ：好.. 」 、蔡東龍於95年11月21
    日上午8 時47分許撥打被告侯永弘上開行動電話，對話內容
    「B （即侯永弘）：喂！A （即蔡東龍）：喂！老大！另外
    那二個有結核病，那個不要帶，到時候會有問題。B ：這樣
    子！A ：對呀，她剛才才.. 在 這邊看到她們，戴口罩！..
    嚇死了..B ：OK！A ：好那你三個帶走，先帶走就好了！B
    ：好。」（偵卷一第64頁），亦徵蔡東龍於被告侯永弘實際
    進去出租公寓查緝外勞前有先至內勘查，並向被告侯永弘報
    稱有2 個在公寓內，須再等待3 名外勞回該處一併帶回等情
    至明，故蔡東龍、被告侯永弘等人確實知悉現場共查獲5 名
    逃逸外勞；又蔡東龍當天隨後於上午9 時14分撥打電話給李
    萬慶時提及：有抓到3 個外勞，另2 個外勞患有肺結核2 期
    ，要趕快帶走，且與肺結核外勞說話時離很遠等語（偵一卷
    第64頁），亦徵蔡東龍當時有實際親見肺結核之外勞後，始
    向被告侯永弘陳報之情甚明，蔡東龍於本院審理中證稱當時
    是為了證明其提供之逃逸外勞情資正確，所以才說另有2 名
    肺結核外勞云云，並非實在，而證人趙念祖於本院審理中證
    稱只有查獲3 名外勞云云亦非屬實，均為事後維護被告侯永
    弘之詞，難以採信，綜上足證被告侯永弘明知現場查獲5 名
    逃逸外勞，卻僅帶回RENYTA DWIYANTI 、TUTI NURJUANTI、
    RAHAYU PURWANINGSIH 三人，而未將另2 名患有結核病而年
    籍不詳逃逸外籍勞工帶回查辦等情明確。
  (三)至於被告侯永弘是否知悉上開5 名逃逸外勞之雇主為劉德文
    一事，進而圖利劉德文部分，經查：
  (1)上開逃逸外勞均是蔡東龍於95年11月中旬某日仲介予劉德文
    僱用，並居住在桃園縣觀音鄉草漯村某處出租公寓內等情，
    業經證人蔡東龍於偵查中證述明確（偵卷二第144 頁、偵卷
    三第137 頁），雖證人劉德文於本院審理中證稱：我包工程
    後再分包給安哥（即蔡東龍），江文和是安哥雇用的，外勞
    都是江文和在處理，不是蔡東龍把印尼外勞給我僱用的等語
    （本院卷三第13、14頁），而否認僱用上開非法逃逸外勞一
    事，然證人劉德文於偵查中已證稱：草漯村那些外勞是蔡東
    龍帶來我工廠的，是我工廠有外包草漯的清潔工作的時候，
    是11月中時等語，業經本院勘驗劉德文偵查訊問錄影光碟明
    確（本院卷三第183 、184 頁），證人劉德文於偵查中之證
    述與證人蔡東龍於偵查中所證相合，且自蔡東龍0000000000
    號行動電話通訊監察內容觀之，95年11月21日當天蔡東龍與
    劉德文數度聯絡，並針對逃逸外勞遭查獲後須如何處理，以
    避免劉德文遭到處罰等情，有通訊監察內容之譯文在卷可證
    （偵卷一第65至68頁），如劉德文並非上開5 名逃逸外勞之
    非法雇主，何須與蔡東龍聯繫商討如何避免處罰之事？足認
    劉德文於本院審理中所證上情均為事後卸責之詞，難以採信
    ，自以證人劉德文於偵查中所證較與事實相符，故劉德文確
    實為上開5 名逃逸外勞之非法雇主等情甚明。
  (2)被告侯永弘雖否認知悉劉德文為上開5 名逃逸外勞之非法雇
    主云云，然查，證人蔡東龍於偵查中證稱：（問：為何沒有
    對劉德文科處罰鍰？）因為我有和侯永弘提到那是我朋友，
    請他不要辦雇主，在製作筆錄時說在路邊抓到，找不到雇主
    等語（偵卷二第145 頁）、於本院審理中證稱：（問：有無
    跟侯永弘說不要移送雇主劉德文？）有；（問：侯永弘是否
    同意？）有等語（本院卷一第281 頁），且參酌本件通訊監
    察內容中蔡東龍於95年11月21日上午10時21分許撥打被告侯
    永弘上開行動電話，對話內容「B （即侯永弘）：喂！老大
    ！A （即蔡東龍）：喂！老大，你回去了沒有？B ：我回去
    了呀！A ：你等一下打電話給他老闆，你跟他講說在路邊抓
    到他們三個啦！... 說在路邊抓到她們三個。有把他供出來
    這樣子！B ：電話幾號？A ：0917... B ：0917...A：760.
    ..B ：760...A ：832...B ：832...A ：0000000000！B ：
    姓什麼？A ：姓劉，你說姓劉，說外勞講出來的就好了！B
    ：好！A ：OK！」，蔡東龍又在當日上午11時6 分許撥打電
    話給被告侯永弘，詢問被告侯永弘打電話了沒等情（偵卷一
    第65頁），隨後劉德文果真於當日上午11時48分許以000000
    0000號與蔡東龍聯絡，對話內容「B （即劉德文）：喂！A
    （即蔡東龍）：喂！怎樣？B ：安哥！A ：怎樣？B ：早上
    那三個走出去被大溪抓去了！A ：怎麼會這樣！B ：對呀！
    大溪來抓的！A ：走出去！B ：對呀！出來外面呀！A ：走
    到那裡？B ：走到草漯那邊！A ：走到草漯那邊！B ：是啦
    ！我也不知道，就被抓去了。A ：在那裡，在那裡？B ：大
    溪抓去呀！A ：這樣，我打看看。B ：你打看看。A ：他有
    說哪裡抓的嗎？B ：他說大溪啦！A ：這樣！我問看看！B
    ：你問看看！A ：好.. 」 （偵卷一第65頁），顯見蔡東龍
    確實有於被告侯永弘將RENYTA DWIYANTI 、TUTI NURJUANTI
    、RAHAYU PURWANINGSIH 帶回大溪分局後，告知被告侯永弘
    上開逃逸外勞之非法雇主係使用0000000000號行動電話之劉
    姓雇主，並要求被告侯永弘向劉姓雇主騙稱是外勞將雇主資
    料供出，再由被告侯永弘打電話給劉德文等情甚明，足認被
    告侯永弘確實知悉上開5 名逃逸外勞之非法雇主為劉德文至
    為明確。
  (3)被告侯永弘於95年11月21日當時係桃園縣政府警察局大溪分
    局外事警察，如查獲外國人非法工作案件，被告侯永弘應追
    查其他涉案人，詳予偵訊，深入追查非法雇主與仲介，就刑
    事案件部分：應將5 年以內再犯外國人非法工作案件之非法
    雇主、仲介（即就業服務法第63條、第64條、第68條）移送
    地檢署偵辦；就行政罰鍰部分：應將5 年以內初犯外國人非
    法工作案件之非法雇主、仲介（即就業服務法第63條、第64
    條、第68條），填寫「違法就業服務法罰鍰案件通知書」函
    送當地勞工主管機關處理，有內政部警政署編印「專業警察
    常用勤（業）務執行程序彙編」中之「外國人逾期停留居留
    及非法工作查處作業程序」在卷可參（本院卷第294 至296
    頁），此係被告侯永弘身為外事警察依法令應負之職責，然
    被告侯永弘卻明知上開5 名逃逸外勞係劉德文所僱用，卻未
    深入追查，將劉德文送桃園縣政府依就業服務法裁罰，顯已
    違背法令，而自證人蔡東龍證稱：有請侯永弘不要法辦劉德
    文，並在外勞之警詢筆錄上說是路邊抓到的，找不到雇主等
    情，及上開蔡東龍行動電話0000000000號行動電話通訊監察
    內容中可見蔡東龍請被告侯永弘撥打電話給劉德文騙稱是外
    勞供出雇主後，劉德文隨即聯絡蔡東龍尋求協助等情，且蔡
    東龍於本院審理中證稱：有向劉德文收3 萬元等語（本院卷
    一第267 、281 頁）、證人劉德文於偵查中證稱：蔡東龍說
    1 個外勞4 萬元可放1 個外勞，且可以不用罰款，但我表示
    只能出1 個外勞的錢，並在數日後在大園鄉一家加油站對面
    拿3 萬元給蔡東龍等情，業經本院勘驗劉德文偵訊錄影光碟
    屬實（本院卷三第190 、19 1頁），自蔡東龍0000000000號
    行動電話之通訊監察內容中亦可見劉德文於95年11月21日向
    蔡東龍求助後，蔡東龍與李萬慶於95年11月21日下午1 時30
    分許以行動電話聯繫，蔡東龍要李萬慶向劉德文表示「一個
    四塊」，並於當日下午1 時31分許，蔡東龍撥打電話給李萬
    慶，再將電話交給劉德文與李萬慶對話，李萬慶向劉德文表
    示：遭查獲之外勞有供出劉德文電話，每名外勞須交付4 萬
    元之金錢，且外勞的警詢筆錄還未製作等語（偵一卷第66、
    67頁），以暗示劉德文可以每名外勞4 萬元之金錢打通承辦
    警員，就可於製作RENYTA DWIYANTI 等3 名外勞警詢筆錄時
    ，不將劉德文為非法雇主等內容記入筆錄中，再參酌被告侯
    永弘與蔡東龍是係警員與線民之關係，蔡東龍因從事仲介逃
    逸外勞就業之工作而多次向被告侯永弘提供逃逸外勞或逾期
    外僑之線報，被告侯永弘可藉此獲取績效，蔡東龍亦可從中
    協助遭查獲之人以賺取「報酬」之共生關係，已如前所述，
    足認被告侯永弘身為桃園縣政府警察局大溪分局之外事警察
    ，明知上開5 名逃逸外勞之非法雇主為劉德文，卻違背法令
    而依蔡東龍之請求，未積極查辦劉德文並移送桃園縣政府裁
    罰等情無誤，被告侯永弘辯稱不知非法雇主，故未移送劉德
    文云云，難為本院所採信。被告侯永弘上開違背法令行為已
    使劉德文毋庸受桃園縣政府依就業服務法第63條第1 項裁處
    15萬元以上75萬元以下之罰鍰，而減少財產損失等情，故被
    告侯永弘對於主管事務違背法令而間接圖利劉德文，使劉德
    文獲有不受桃園縣政府處以罰鍰減少財產損失之利益之圖利
    罪犯行亦臻明確。
  (4)至於起訴書所指被告侯永弘上開違背法令之行為尚有「圖利
    蔡東龍、李萬慶可向劉德文收取3 萬元之費用」及「圖利蔡
    東龍無須依就業服務法規遭裁處罰鍰」等情，然蔡東龍、李
    萬慶獲有3 萬元之利益是劉德文之給付所致，與被告侯永弘
    不將劉德文移送桃園縣政府裁罰之違背法令行為並無因果關
    係，又被告侯永弘否認知悉蔡東龍從事非法仲介逃逸外勞就
    業之事，卷內並無其他事證可認被告侯永弘明知蔡東龍為上
    開5 名逃逸外勞之非法仲介業者而未予追查，亦難認被告侯
    永弘此部分有圖利蔡東龍無須受就業服務法裁罰之行為；至
    於被告侯永弘於95年11月21日僅將5 名逃逸外勞中之3 名逃
    逸外勞帶回，而縱放2 名患有肺結核之逃逸外勞等情，然就
    業服務法第63條第1 項對於非法雇主之裁罰並非以查獲逃逸
    外勞之人數為裁罰基準，故縱使被告侯永弘未將該2 名肺結
    核逃逸外勞一併帶回大溪分局，亦難認此部分是圖利劉德文
    毋庸受就業服務法裁罰，附此敘明。
  (四)就被告侯永弘製作RENYTA DWIYANTI 、TUTI NURJUANTI、RA
    HAYU PURWANINGSIH 筆錄登載不實部分，經查，RENYTA DWI
    YANTI 、TUTI NURJUANTI、RAHAYU PURWANINGSIH 等人之警
    詢筆錄為被告侯永弘所獨立製作等情，業經被告侯永弘所坦
    承不諱，亦有上開3 人之警詢筆錄在卷可證，而被告侯永弘
    坦承上該3 人之警詢筆錄中有關於「在桃園縣復興鄉台七線
    44.6公里處被警方當場查獲」部分，被告侯永弘已坦承有記
    載不實之情，就上開筆錄中均記載RENYTA DWIYANTI 、TUTI
    NURJUANTI 、RAHAYU PURWANINGSIH 等人口述「我沒有非法
    雇主」部分，被告侯永弘既已明知非法雇主為劉德文，且證
    人蔡東龍於偵查中亦證稱：我有和侯永弘提到那是我朋友，
    請他不要辦雇主，在製作筆錄時說在路邊抓到，找不到雇主
    等語（偵卷二第145 頁），上開3 名逃逸外勞之警詢筆錄中
    果真記載查獲地點是復興鄉台七線44.6公里處，且均無非法
    雇主等情，如上開3 名逃逸外勞均否認有非法雇主，被告侯
    永弘在明知非法雇主為劉德文一事之情況下，依常情，理當
    應會詢問上開外勞劉德文是否為雇主一事，被告侯永弘卻不
    為之，反而在筆錄中記載該名外勞是在桃園縣復興鄉台七縣
    44.6公里處被警方當場查獲，而均現躲在印尼友人家中，沒
    有非法雇主等與實情相悖之陳述，又上開3 名逃逸外勞之筆
    錄之製作時間均為95年11月21日上午11時至11時30分許，就
    3 人回答的記載內容均大同小異，實難認被告侯永弘於製作
    RENYTA DWIYANTI 、TUTI NURJUANTI、RAHAYU PURWANINGSI
    H 等人之警詢筆錄時，關於上開3 名逃逸外勞有無非法雇主
    一事係依照RENYTA DWIYANTI 、TUTI NURJUANTI、RAHAYU P
    URWANINGSIH 等人之陳述而據實記載。綜上，足以認定被告
    侯永弘於製作RENYTA DWIYANTI 、TUTI NURJUANTI、RAHAYU
    PURWANINGSIH等人之警詢筆錄時，關於上開3 名逃逸外逃回
    答「在桃園縣復興鄉台七線44.6公里處被警方當場查獲」、
    「我目前沒有非法雇主」等內容，均是不實記載於其職務上
    所製作之警詢筆錄公文書中，且足生損害於警察機關對筆錄
    製作之正確性，並可使劉德文毋庸依就業服務法規定裁罰等
    情明確。
  (五)綜上所述，被告侯永弘對於主管事務違背法令間接圖利劉德
    文，使劉德文獲有利益及被告侯永弘公務員登載不實內容於
    桃園縣政府警察局大溪分局勤務出勤報告表及RENYTA DWIYA
    NTI 、TUTI NURJUANTI、RAHAYU PURWANINGSIH 之警詢筆錄
    等公文書之犯行明確，均應依法論科。
三、（嘎瑪臣周案－蔡東龍、李萬慶詐欺嘎瑪臣周部分）：
   訊據被告蔡東龍對於上開詐欺嘎瑪臣周之犯行均坦承不諱，
   僅辯以：李萬慶並未參與，均係其一人所為，李萬慶也沒有
   分到錢，是我借李萬慶錢的云云；被告李萬慶則矢口否認有
   何詐欺嘎瑪臣周之行為，並辯稱：嘎瑪臣周的妹妹與我太太
   認識，他打電話給我表示希望讓他妹妹早點回去，我就問蔡
   東龍，蔡東龍說可以幫忙，嘎瑪臣周第1 次交2 萬元時給蔡
   東龍時，我有在場，第2 次交2 萬元及第3 次交2 萬8 千元
   時，我都不在場，第4 次在大觀路便利商店交2 萬元我有在
   場，但我不知道嘎瑪臣周的妹妹可否回去，且8 萬多元我都
   沒有分到云云。經查：被告蔡東龍對於向嘎瑪臣周佯稱可幫
   助其因冒用他人名義來臺遭查獲之妹MEMDO LAMA早日返國，
   使嘎瑪臣周陷於錯誤，而陸續交付共8 萬8 千元之現金等情
   ，均坦承不諱，核與證人嘎瑪臣周於本院審理中證述遭詐騙
   8 萬8 千元之情形相合（本院卷二第182 至193 頁）；至於
   被告李萬慶否認有與蔡東龍共同詐騙嘎瑪臣周云云，而被告
   蔡東龍於本院審理中轉換為證人身分亦證稱：李萬慶並無分
   到錢，李萬慶是向我借錢，且李萬慶並未參與我向嘎瑪臣周
   騙錢之事等語（本院卷一第282 、283 頁），然證人嘎瑪臣
   周於本院審理中已證稱：96年1 月初我妹妹MEMDO LAMA因冒
   用他人名義來臺被查獲，我妹妹說如果出事可以找李萬慶，
   所以我就找李萬慶，與李萬慶接洽時，李萬慶有帶蔡東龍來
   ，他們說4 萬元可讓我妹妹3 天內回家，且是李萬慶先跟我
   說可以用4 萬元讓我妹妹回去的；4 萬元我分兩次給，第1
   次的2 萬元我交給蔡東龍，第2 次交2 萬元時蔡東龍、李萬
   慶都在場，錢交給誰我忘了，後來蔡東龍打電話給我說還要
   機票錢及罰金共2 萬8 千元，我去湊錢，並在大園的加油站
   把錢給蔡東龍，當天李萬慶沒有出現，我有告訴李萬慶我把
   機票及罰金共2 萬8 千元交給蔡東龍，後來我妹妹一直都沒
   有回去尼泊爾，我就打電話問蔡東龍、李萬慶，他們說妹妹
   的雇主不願意簽名，沒有雇主簽名不能回去，而雇主要5 萬
   元，我說沒有這麼多錢，講到最低2 萬元，我湊一湊當天就
   交給蔡東龍、李萬慶，但之後我妹妹還是沒回去，我打電話
   給他們，他們都說有在辦這件事，但漸漸就失聯了等語（本
   院卷二第182 至192 頁），與嘎瑪臣周於警詢中所證稱：我
   妹妹叫我去找李萬慶，而蔡東龍是李萬慶的朋友，李萬慶說
   4 萬元可以讓我妹妹回尼泊爾，我妹妹被抓那天晚上，蔡東
   龍帶我去潮音派出所，有跟我要錢，但我身上只有2 萬元，
   就在派出所外交2 萬元給蔡東龍，隔天早上李萬慶打電話給
   我，約在大園交流道附近7 —11便利商店，我拿2 萬元給李
   萬慶，現場還有蔡東龍在，2 個星期後，蔡東龍又打電話給
   我說我妹妹可以回去了，叫我拿1 萬8 千元的機票錢與1 萬
   元的罰金，約在大園鄉○○路加油站旁，過幾天我妹妹還是
   沒回去，我打給蔡東龍，蔡東龍說帶我妹妹來的老闆必須簽
   名才可以回去，要補償老闆5 萬元，我拒絕，在96年2 月時
   ，我問蔡東龍為何我妹妹還沒回去，蔡東龍說老闆不願意簽
   名，後來我籌到2 萬元給蔡東龍，李萬慶也在場，總共給了
   8 萬8 千元等語（偵卷三第88至90頁）內容一致，證人嘎瑪
   臣周已就被告李萬慶向其稱要4 萬元讓其妹妹於3 日內返家
   ，且有與被告蔡東龍一同向嘎瑪臣周收取金錢等情明確，且
   被告蔡東龍於警詢中亦證稱：我與李萬慶一起騙綽號「西藏
   男子」的錢，因為「西藏男子」要讓他逾期居留的妹妹早日
   回家等語（偵卷四第16頁），與證人嘎瑪臣周證稱被告李萬
   慶、蔡東龍共同詐騙之事相合，益徵蔡東龍於本院審理中證
   稱李萬慶並未參與，且未分得錢財云云，為事後維護被告李
   萬慶之詞，尚難採信。綜上所述，被告蔡東龍、李萬慶共同
   以讓嘎瑪臣周妹妹早日回國一事，先後3 次向嘎瑪臣周各詐
   騙4 萬元（分2 次交付）、2 萬8 千元、2 萬元，合計8 萬
   8 千元得手等犯行明確，應依法論科。
四、(一)核被告侯永弘收受陳莉羚、蔡東龍、李萬慶之1 萬元賄款
    ，係犯貪污治罪條例第4 條第1 項第5 款之違背職務收受賄
    賂罪，被告侯永弘圖利劉德文部分，係犯貪污治罪條例第6
    條第1 項第4 款之對於主管事務違背法令圖利罪，被告侯永
    弘登載不實事項於桃園縣政府警察局大溪分局勤務出勤報告
    表、警詢筆錄，係犯刑法第213 條公務員登載不實罪；被告
    蔡東龍、李萬慶不具公務員身分，渠等交付被告侯永弘1 萬
    元賄款部分，係犯貪污治罪條例第11條第3 項、第1 項對於
    公務員違背職務之行為交付賄賂罪，被告蔡東龍、李萬慶詐
    騙陳莉羚、嘎瑪臣周，均係犯刑法第339 條第1 項詐欺取財
    罪。被告侯永弘在95年10月27日先後登載不實事項於桃園縣
    政府警察局大溪分局勤務出勤報告表、TRAN THI HANH 警詢
    筆錄等公文書，時間緊接，地點均在大溪分局內，係基於同
    一公務員登載不實犯意下之接續行為，而被告侯永弘在95年
    11月21日先後登載不實事項於桃園縣政府警察局大溪分局勤
    務出勤報告表、RENYTA DWIYANTI 、TUTI NURJUANTI、RAHA
    YU PURWANINGSIH 警詢筆錄等公文書，亦時間緊接，地點均
    在大溪分局內，亦基於同一公務員登載不實犯意下之接續行
    為，各僅侵害一個法益，故應各論以一公務員登載不實罪。
    公訴意旨認被告蔡東龍、李萬慶與同案被告侯永弘共同收受
    賄賂1 萬元，係犯貪污治罪條例第4 條第1 項第5 款之賄賂
    罪，然被告蔡東龍、李萬慶係與陳莉羚共同交付1 萬元賄款
    予被告侯永弘，所犯應為貪污治罪條例第11條第3 項、第1
    項對於公務員違背職務之行為交付賄賂罪，公訴意旨尚有未
    洽，惟起訴事實已有提及被告蔡東龍、李萬慶交付1 萬元給
    被告侯永弘之事，起訴事實相同，爰依法變更起訴法條。被
    告蔡東龍、李萬慶詐騙陳莉羚、嘎瑪臣周，有犯意聯絡及行
    為分擔，為共同正犯；被告蔡東龍、李萬慶及案外人陳莉羚
    就交付侯永弘賄賂1 萬元部分，亦有犯意聯絡及行為分擔，
    亦為共同正犯。被告侯永弘所犯違背職務收受賄賂罪、2 次
    公務員登載不實罪及對於主管事務違背法令圖利罪，被告蔡
    東龍、李萬慶所犯對於公務員違背職務之行為交付賄賂罪及
    詐騙陳莉羚、3 次詐騙嘎瑪臣周（各次金額為4 萬元（分2
    次給付）、2 萬8 千元、2 萬元）等罪，均犯意各別，行為
    不同，各應予分論併罰。
  (二)被告侯永弘身為有調查職務之警察人員，犯貪污治罪條例第
    4 條第1 項第5 款之罪，應依該條例第7 條規定加重其刑（
    無期徒刑不得加重）。被告李萬慶前因違反麻醉藥品管理條
    例案件，經本院以86年訴字第706 號判處有期徒刑5 年3 月
    、6 月，定應執行有期徒刑5 年6 月，於87年5 月17日判決
    確定；嗣又因違反區域計畫法案件，經本院以88年易字第12
    02號判處有期徒刑3 月，於89年12月15日確定，二案接續執
    行，於90年9 月11日因縮短刑期假釋出監，於93年4 月20日
    假釋期滿未經撤銷視為執行完畢，有臺灣高等法院被告前案
    紀錄表、臺灣桃園地方法院檢察署刑案查註紀錄表可參，被
    告李萬慶於有期徒刑執行完畢後5 年內，再故意犯本件有期
    徒刑以上之罪，為累犯，應依刑法第47條第1 項規定加重其
    刑。被告侯永弘犯貪污治罪條例第4 條第1 項第5 款之罪，
    情節尚屬輕微，所得在5 萬元以下，故依同條例第12條第1
    項減輕其刑，並先加重後減輕之（被告侯永弘圖利劉德文不
    受就業服務法第63條第1 項處罰而犯貪污治罪條例第6 條第
    1 項第4 款部分，就業服務法第63條第1 項之受罰對象如係
    初犯，處15萬元以上75萬元以下罰鍰，已超過貪污治罪條例
    第12條第1 項得以減刑之5 萬元範圍，故該部分無上開規定
    之適用）；被告蔡東龍、李萬慶犯貪污治罪條例第11條第3
    項、第1 項之罪，亦情節輕微，交付賄賂之金額在5 萬元以
    下，亦依同條例第12條第2 項減輕其刑（被告李萬慶部分先
    加重後減之）。被告蔡東龍、李萬慶犯貪污治罪條例第11條
    第3 項、第1 項之罪，在偵查中已自白犯罪，故再依同條例
    第11條第4 項規定減輕其刑，並遞減之（被告李萬慶部分先
    加重後遞減輕之）。
  (三)爰審酌被告侯永弘身為查緝逃逸外勞之執法人員，因蔡東龍
    多次向其舉報逃逸外勞情資，而縱容蔡東龍、李萬慶得藉以
    向遭查獲之人士收取「報酬」，進而收賄或圖利他人，其犯
    罪動機、犯罪行為可議，已影響執法機關對外勞查緝之機能
    及公務機關廉潔形象，被告蔡東龍、李萬慶以協助遭侯永弘
    查獲之人的名義從中漁利進而賄賂侯永弘、詐欺取財，犯罪
    動機、目的及行為惡劣，亦影響公務機關廉潔形象，再兼衡
    被告侯永弘、蔡東龍、李萬慶之平日素行、智識程度、於犯
    罪後坦承犯行之程度等一切情狀，認公訴人求處被告侯永弘
    有期徒刑12年、求處被告蔡東龍、李萬慶有期徒刑10年4 月
    均稍重，而分別量處如主文所示之刑，再就被告侯永弘、蔡
    東龍、李萬慶所犯貪污治罪條例之罪，依貪污治罪條例第17
    條規定，宣告褫奪公權。再按被告侯永弘、蔡東龍、李萬慶
    行為後，中華民國96年罪犯減刑條例於96年7 月16日起施行
    ，被告侯永弘、蔡東龍、李萬慶犯罪時間均在96年4 月24日
    以前，被告侯永弘所犯刑法第213 條之罪所受刑之宣告未逾
    有期徒刑1 年6 月，均得依中華民國96年罪犯減刑條例第2
    條第1 項第3 款規定減輕其刑2 分之1 ，被告侯永弘所犯貪
    污治罪條例第4 條第1 項第5 款而受逾有期徒刑1 年6 月以
    上刑之宣告，然被告侯永弘所犯上開罪名既依同條例第12條
    第1 項規定減輕其刑，依中華民國96年罪犯減刑條例第3 條
    第1 項第1 款之規定，該罪仍得依中華民國96年罪犯減刑條
    例第2 條第1 項第3 款規定減輕其刑2 分之1 ，再與不得減
    刑之貪污治罪條例第6 條第1 項第4 款之罪定其應執行之刑
    ；被告李萬慶、蔡東龍所犯貪污治罪條例第11條第3 項、第
    1 項之罪及所犯刑法第339 條第1 項詐欺取財罪而所受宣告
    未逾有期徒刑1 年6 月，均得依中華民國96年罪犯減刑條例
    第2 條第1 項第3 款規定減輕其刑2 分之1 ，再各定其應執
    行之刑。
  (四)被告侯永弘收受之賄款1 萬元，應依貪污治罪條例第10條規
    定追繳沒收，如全部或一部無法追繳時，以其財產抵償之。
    至於被告侯永弘、蔡東龍、李萬慶為警扣押之行動電話（詳
    偵卷四第101 、105 、109 頁），雖被告侯永弘、蔡東龍、
    李萬慶曾用以互相聯絡，但行動電話係一般人平日與外界聯
    絡所用之日常用品，難認於本件犯罪有沒收之必要，而其餘
    被告侯永弘、蔡東龍、李萬慶所扣押之物品（詳偵卷四第10
    1 、105 、109 、114 頁），難認與本件犯罪相關或確屬被
    告侯永弘、蔡東龍、李萬慶所有之物，均不予沒收，附此敘
    明。
參、無罪部分：
一、公訴意旨略以：
  (一)被告侯永弘自89年間起至95年12月31日止，在桃園縣政府警
    察局大溪分局擔任外事警察，負責外僑、外勞之查緝及遣返
    等業務，為依法從事公務之人，明知依就業服務法第63條第
    1 項前段規定，雇主聘僱他人所申請聘僱之外國人，須處15
    萬元以上75萬元以下之罰鍰。又亦明知依入出國及移民法第
    34條第7 款規定，外國人於停留或居留期限屆滿前，未申請
    停留、居留延期者，得強制驅遂出國，且依同法第36條第1
    項第2 款規定，外國人非法入國或逾期停留、居留者，得強
    制收容，而依現時各警局之作法，外國人有上述情形，除有
    特殊之例外情形外，均須強制收容並驅遂出國，然因被告侯
    永弘與彭瑞嬌熟識，且知其係從事幫欲返國之逃逸逾期外勞
    辦理返國而收取代辦費之業務，為便利彭瑞嬌能替逃逸逾期
    外勞辦理返國來收取代辦費，竟於95年10月4 日起至95年11
    月22日止，明知彭瑞嬌帶其所經辦之印尼籍外勞TJHIN TJUK
    JAN 、SESILIA VISKA 、PO SIEW GEK 、JENNY SALIM 、SA
    M TJHUNG HON、TJONG KIM FUN 、YENNI LO、SARWIN SUNDA
    RI、WANFI ANWAR （起訴書誤載為WANFI ANMAR） 、RUSMAN
    TO EDI等10名外勞係逾期居留，依上開規定須強制收容及辦
    理遣返，然竟將該10名外勞逕行由彭瑞嬌簽立具保書領回，
    且明知僱用該10名逃逸外勞之雇主係何人，竟未依規定將僱
    用逃逸外勞之人送主管機關裁罰，而係將該10名外勞之雇主
    地址告知彭瑞嬌，再由彭瑞嬌帶同該10名逃逸外勞至非法雇
    主處所拿取逃逸外勞之衣服、財物等物，而圖利彭瑞嬌可向
    逃逸外勞收取代辦費及非法雇主無須依就業服務法規定遭裁
    處罰款，因認被告侯永弘涉犯貪污治罪條例第6 條第1 項第
    4 款對於主管之事務圖利其他私人不法利益，因而獲得利益
    罪嫌等語。
  (二)公訴意旨略以：被告荊少安、侯永弘、王慶文、袁修中於96
    年1 月2 日起，分別擔任入出國及移民署桃園專勤隊之分隊
    長及科員，均為依據法令執行公務之人。因行政院要求相關
    機關加強對人口販運案件之查緝，為求績效，被告侯永弘知
    悉同案被告蔡東龍有非法仲介逃逸外勞從事脫衣陪酒，乃要
    求同案被告蔡東龍提供線索，因先前許秋霖係為同案被告蔡
    東龍載運女子陪酒，後有些許女子便改由許秋霖自行媒介脫
    衣陪酒，同案被告蔡東龍便於96年3 月初告知被告侯永弘此
    線索，被告侯永弘並告知分隊長即被告荊少安欲以釣魚方式
    查緝許秋霖，被告荊少安並要求被告侯永弘須製作檢舉筆錄
    ，被告侯永弘乃要求同案被告蔡東龍找人製作檢舉筆錄並釣
    許秋霖載送女子來陪酒及從事性交易，後於96年3 月12日，
    同案被告蔡東龍則帶不知情之江文和至桃園縣桃園市縣○路
    106 號地下一樓移民署桃園專勤隊辦公室，由被告侯永弘負
    責詢問，被告王慶文負責紀錄，然被告侯永弘、被告王慶文
    明知江文和並不知許秋霖媒介女子脫衣陪酒賣淫之細節，逕
    由被告侯永弘、同案被告蔡東龍2 人之陳述即製作以江文和
    名義所為之檢舉筆錄，再交由江文和簽名，足以生損害於警
    察機關對筆錄製作之正確性。後於96年3 月14日下午，被告
    荊少安帶同被告侯永弘、被告袁修文等8 名專勤隊人員在桃
    園縣觀音鄉保障村之加油站與同案被告蔡東龍、案外人江文
    和會後，被告侯永弘先交付7500元之金錢予江文和，並由江
    文和以電話告知許秋霖其欲女子陪酒，許秋霖乃載送印尼籍
    女子YAYUK PUJIRAHAYU（下稱Y 女）、CICIK DWIRAHMAYANI
    （下稱C 女）及臺灣女子李怡潔至桃園縣大園鄉○○街16號
    之黃金海岸汽車旅館305 號室後即離去返回大園鄉○○路78
    號之車行，迨至當日下午4 時30分許，Y 女、C 女及李怡潔
    等女子脫去衣服後，江文和便通知被告侯永弘等人，被告荊
    少安等專勤隊人員明知依入出國及移民法第61條規定，移民
    署人員執行非法入出國及移民犯罪調查職務時，始視為司法
    警察（官），且臨檢乃屬警察依警察職權行使法規定始擁有
    之權力，渠等並非司法警察，依法係不得行使臨檢，竟以臨
    檢方式進入黃金海岸汽車旅館305 號室查緝妨害風化案件，
    另一組人員則在許秋霖上開車行內查緝許秋霖，然因許秋霖
    並非係在黃金海岸汽車旅館305 號室當場查獲，渠等則於將
    許秋霖等人帶回桃園專勤隊後，被告荊少安便指示被告袁修
    中製作移民署桃園縣專勤隊實施檢查紀錄表，記載於96年3
    月14日下午4 時30分許，在桃園縣大園鄉○○街16號之黃金
    海岸汽車旅館30 5號室內，執行臨檢當場查獲由許秋霖載女
    子李怡潔、印尼女子Y 女、C 女等3 名至上址與不特定客人
    王順忠、鄭順智、江文和共處一室（305 室）…，使許秋霖
    符合現行犯規定，並由被告袁修中依據刑事訴訟法第88條規
    定逕行逮捕許秋霖，並製作逮捕通知書予許秋霖簽收，後被
    告荊少安覺得不妥，始叫被告袁修中將上開檢查紀錄表內許
    秋霖部分刪掉，並由被告袁修中在移民署專勤事務第一大隊
    桃園縣專勤隊解送人犯報告書記載係於96年3 月14日下午4
    時30分許，在桃園縣大園鄉○○路與大工路口逮捕許秋霖，
    均足以生損害移民署對解送人犯報告書等文書製作之正確性
    。後臺灣桃園地方法院檢察署檢察官因認許秋霖並非現行犯
    ，故移民署桃園專勤隊以現行犯加以逮捕之過程有問題，始
    當庭對許秋霖實施逮捕，因認被告侯永弘、荊少安、袁修中
    、王慶文涉犯刑法第213 條公務員登載不實罪嫌等語。
  (三)公訴意旨略以：桃園縣政府警察局大溪分局永福派出所警員
    有於95年10月30日上午9 時35分許，在桃園縣大溪鎮中正公
    園內，盤查泰國人KHAENKHANRAM BANDIT （中文名呂元邦，
    護照號碼：Y371456 號，以下簡稱呂元邦）非法持用變造之
    重入國許可證（證號：398012號），大溪分局並解送至臺灣
    桃園地方法院檢察署，經內勤檢察官訊問後，批示將泰國人
    呂元邦交由大溪分局依法處理，且交由負責外勞遣返之被告
    侯永弘辦理，然被告侯永弘明知編號398012之重入國許可證
    係警政署遭竊，是使用該重入國許可證者定為非法入境臺灣
    之外國人，依上開入出國及移民法之規定，係須強制收容及
    強制遣返，且明知被告蔡東龍與呂元邦不相認識，竟於95年
    10月30日簽請將呂元邦交由被告蔡東龍具保領回，並以電話
    與被告蔡東龍聯絡，明知呂元邦僅須花費約6000元之機票錢
    即可返回泰國，竟要被告蔡東龍以辦理遣返為由，向泰國人
    呂元邦收取4 萬元，並要被告蔡東龍交付1 萬6000元予其本
    身，嗣後被告蔡東龍於95年11月間，在大溪鎮公所前交付1
    萬6000元之賄款予被告侯永弘，因認被告侯永弘、蔡東龍涉
    犯貪污治罪條例第4 條第1 項第5 款對於違背職務之行為收
    受賄賂罪嫌等語。
二、按犯罪事實應依證據認定之，無證據不得認定其犯罪事實；
    不能證明被告犯罪者，應諭知無罪之判決，刑事訴訟法第15
    4 條第2 項、第301 條第1 項各定有明文。再按事實之認定
    ，應憑證據，如未能發現相當證據，或證據不足以證明，自
    不能以推測或擬制之方法，以為裁判基礎；在訴訟上用以證
    明事實之證據，須於通常一般之人均不致於有所懷疑，而得
    確信其為真實之程度者，始得據以為有罪之認定，倘其證明
    尚未達到此一程度，而有合理之懷疑性存在，致使無從為有
    罪之確信時，即應為無罪之判決，最高法院40年臺上字第86
    號、76年臺上字第4986號分別著有判例。
三、上開公訴意旨(一)部分（彭瑞嬌案－即被告侯永弘涉嫌圖利彭
    瑞嬌部分）：
  (一)公訴意旨認被告侯永弘涉犯上開圖利罪嫌，無非以被告侯永
    弘之供述、證人彭瑞嬌之證述、通訊監察錄音及譯文、桃園
    縣政府警察局偵辦案件清查表所附外國人查處紀錄表、外僑
    居留資料查詢－明細內容顯示畫面、被告侯永弘簽呈、具保
    書、桃園縣政府違反入出國及移民法罰鍰處分書、繳款收據
    等為主要論據。訊據被告侯永弘堅詞否認有何圖利彭瑞嬌之
    犯行，並辯稱：我是依入出國及移民法與同仁傳承的作法來
    辦理逾期外僑自首案件，不只是彭瑞嬌，只要逾期外僑來自
    首，備妥機票及罰鍰，我就會讓他們由具保人具保領回及限
    期出境，我不清楚彭瑞嬌有無向他人收取費用，我也沒從彭
    瑞嬌收取任何好處，且這10名外勞我不清楚有無非法雇主，
    因為都是彭瑞嬌帶過來的，而彭瑞嬌另外有將1 名外勞帶來
    自首，我依法收容後彭瑞嬌打電話給我，說外勞沒有帶衣物
    ，要幫外勞拿衣物等語。
  (二)經查：
  (1)被告侯永弘自89年間至95年12月31日止，在桃園縣政府警察
    局大溪分局擔任外事警察，負責之職務內容為查緝非法外勞
    ，處理逾期外僑、逃逸外勞之遣返及涉外案件查報等工作，
    業經被告侯永弘於警詢、本院審理中所供述甚明，又被告於
    95年10月、11月間曾查獲TJHIN TJUKJAN 、SESILIAV ISKA
    、PO SIEW GEK 、JENNY SALIM 、SAM TJHUNG HON、TJONG
    KIM FUN 、YENNI LO、SARWIN SUNDARI、WANFI ANWAR （起
    訴書誤載為WANFI ANMAR） 、RUSMANTO EDI等10名逾期居留
    之外籍人士，未予依入出國及移民法第36條強制收容，並交
    由旅行社業者彭瑞嬌辦理具保領回等情，除據被告侯永弘坦
    承不諱外，並經證人彭瑞嬌於本院審理中證稱：我在宏韋旅
    行社買賣機票，還有辦理證件，因為有外勞或外僑要出境買
    機票的需要時，侯永弘會向我買。而所謂逾期居留是指外僑
    ，外僑與外勞不同，外僑是拿簽證來臺但逾期，外僑沒有雇
    主，而外勞是來臺工作，有雇主。我簽立具保書領回的都是
    外僑，因為我在買賣機票時，有客人說要回去，但已經逾期
    了，客人就要我帶他們去警察局報到，我就會打電話問侯永
    弘可否辦理，侯永弘說可以，我就帶客人去，也會將機票、
    罰款錢帶給侯永弘，除了侯永弘外，之前也有平鎮分局的蘇
    溪圳警員要遣返外僑向我買機票，侯永弘就是蘇溪圳介紹認
    識的。逾期的罰款都要匯到警察局的帳號內，我將外僑具保
    後，一般7 天內都會遣返回國，我向逾期外僑收取的費用就
    是算在機票錢內，含車馬費約1 千多元，我沒有將這些錢給
    警員，我自己的車費都不夠了。我也有在賣外勞票，外勞票
    跟外僑票的價錢不同，侯永弘也有跟我買過外勞票，外勞票
    的錢除了我車馬費外，我不會另外給員警錢，侯永弘也沒有
    跟我要過。我幫外僑或外勞買機票的錢都直接交給公司，每
    賣1 張機票公司會給我300 元到500 元，算是我的車馬費，
    而逾期居留的外僑機票錢、罰鍰是他們自己出的，因為他們
    不懂臺灣的法令，很多人也不會講國語，所以就會找我，而
    且我在旅行社上班，很多人會問我如何去自首的問題，我也
    會去問，我具保的那10名外國人都住在他們自己的親戚或朋
    友家，因為機票是我賣的，所以由我具保，而我因為住在八
    德尾，大溪頭，所以去大溪分局比較方便等語（本院卷一第
    236 至251 頁），而上開10名逾期居留外國人在臺有住居所
    ，亦有依法繳納逾期居留之罰款等情，並有桃園縣政府警察
    局偵辦案件清查表、TJHIN TJUK JAN之違法外國人查處紀錄
    表、外僑居留資料查詢、護照影本、居留證影本、大溪分局
    簽呈、具保書、桃園縣政府違反入出國及移民法罰鍰處分書
    、郵政劃撥儲金存款收據、SESILIA VISKA 之違法外國人查
    處紀錄表、內政部警政署個別查詢及列印資料、護照影本、
    大溪分局簽呈、具保書、桃園縣政府違反入出國及移民法罰
    鍰處分書、郵政劃撥儲金存款收據、PO SIEW GEK 之違法外
    國人查處紀錄表、內政部警政署個別查詢及列印資料、護照
    影本、大溪分局簽呈、具保書、桃園縣政府違反入出國及移
    民法罰鍰處分書、郵政劃撥儲金存款收據、JENNY SALIM 之
    違法外國人查處紀錄表、內政部警政署個別查詢及列印資料
    、護照影本、大溪分局簽呈、具保書、桃園縣政府違反入出
    國及移民法罰鍰處分書、郵政劃撥儲金存款收據、SAM TJHU
    NGHON 之違法外國人查處紀錄表、內政部警政署個別查詢及
    列印資料、護照影本、大溪分局簽呈、具保書、桃園縣政府
    違反入出國及移民法罰鍰處分書、郵政劃撥儲金存款收據、
    TJONG KIM FUN 之違法外國人查處紀錄表、大溪分局簽呈、
    具保書、內政部警政署個別查詢及列印資料、護照影本、桃
    園縣政府違反入出國及移民法罰鍰處分書、郵政劃撥儲金存
    款收據、YENNI LO之違法外國人查處紀錄表、外僑居留資料
    查詢、護照影本、大溪分局簽呈、具保書、桃園縣政府違反
    入出國及移民法罰鍰處分書、郵政劃撥儲金存款收據、SARW
    IN SUN DARI 之違法外國人查處紀錄表、內政部警政署個別
    查詢及列印資料、護照影本、大溪分局簽呈、桃園縣政府違
    反入出國及移民法罰鍰處分書、郵政劃撥儲金存款收據、WA
    NFI ANWAR 之違法外國人查處紀錄表、內政部警政署個別查
    詢及列印資料、護照影本、大溪分局簽呈、具保書、桃園縣
    政府違反入出國及移民法罰鍰處分書、郵政劃撥儲金存款收
    據、RUSMANTO EDI之違法外國人查處紀錄表、內政部警政署
    個別查詢及列印資料、護照影本、大溪分局簽呈、具保書、
    桃園縣政府違反入出國及移民法罰鍰處分書、郵政劃撥儲金
    存款收據等資料在卷可稽（偵卷一第143 至224 頁），足認
    上開10名外國人均為逾期居留，而交由彭瑞嬌具保領回，並
    非如起訴書所指上開10名外國人係逃逸外勞等情甚明。
  (2)按「外國人有下列各款情形之一者，得強制收容︰一、受驅
    逐出國處分尚未辦妥出國手續者。二、非法入國或逾期停留
    、居留者。三、受外國政府通緝者。四、其他在事實上認有
    暫予保護之必要者。」，入出國及移民法第36條第1 項定有
    明文，顯見強制收容限於上開條文所列舉之4 項情況，且縱
    有上開列舉之情況，並非一律強制收容，而得依據現實情況
    為強制收容與否之判斷，亦非如起訴書所稱依據入出國及移
    民法第36條第1 項第2 款逾期居留之外國人均一律強制收容
    之情形，又上開條文並未規定如符合該條列舉之情形而未強
    制收容時，得以何種處分代替，縱使警察依據現實情況作成
    不強制收容逾期居留之外國人的判斷，而以非法律規定之由
    保證人出具保證書之方式代之，只要警察所為之判斷並未違
    法失當，均難認有何違背法令之處。本件公訴意旨所指上開
    10名外國人士既均係逾期居留，且由彭瑞嬌帶至大溪分局自
    首，由被告侯永弘承辦，均交由彭瑞嬌具保領回，保證在臺
    辦理遣送手續期間不會從事非法工作及犯罪，且上開10名外
    國人士均在臺有居住地點，也都依照入出國及移民法繳交罰
    鍰，實難認均有強制收容之必要，被告侯永弘以具保方式代
    之，難謂有何違背法令之處。再者，在96年1 月2 日移民署
    成立前，警察機關查獲逃逸外勞或逾期居留外國人之處理程
    序，經內政部警政署97年4 月30日函稱：96年1 月2 日移民
    署成立前，依內政部警政署91年5 月編印之「專業警察常用
    勤（業）務執行程序彙編」規定，警察機關查獲逃逸外勞或
    逾期居留外僑，依規定皆會作成驅逐出國處分並限令其出國
    ，如經限令出國而逾期未出國者，始依入出國及移民法第36
    條申請收容及強制其出國，另該等非法外國人於遣送出國前
    ，如尚未辦妥相關出國手續者，警察機關即依前揭規定協助
    其取得護照、代訂機位或代繳稅金，相關費用由警察機關先
    行代支，俟執行遣返（送）任務完畢後，再依相關程序辦理
    撥款歸墊等情，並檢附「外國人逾期停留居留及非法工作查
    處作業程序」、「警察局自行收容及遣返外國人作業程序」
    、「外國人收容所入出所作業程序」、「查處非法外勞補助
    費請領作業程序」、「查處非法外國人補助費請領作業程序
    」等相關行政規定，有內政部警政署97年4 月30日警署外字
    第0970059045號函在卷可參（本院卷三第292 至301 頁），
    依上開相關行政規定，亦僅規定在必要時得強制收容外國人
    ，容有警員判斷之空間，被告侯永弘依據上開10名單純逾期
    外國人之情況而未予收容，自難認有何違法之處。
  (3)至於公訴意旨所指被告侯永弘圖利彭瑞嬌向逾期外國人收取
    代辦費用一節，惟查，被告侯永弘係代逾期居留外國人或逃
    逸外勞向旅行社業務人員彭瑞嬌訂購返國機票，而被告侯永
    弘並未從中收取回扣或佣金等情，業經被告侯永弘於本院審
    理中供述明確及證人彭瑞嬌於本院審理中證述詳實，綜觀卷
    內事證亦無被告侯永弘向彭瑞嬌收取回扣或佣金之情形，再
    查，依據上開「外國人逾期停留居留及非法工作查處作業程
    序」之規定，警員得協助外國人代訂機位，顯見此僅為便利
    外國人購買機票之性質，並非警員主管或監督之職務內容，
    而被告侯永弘依此向旅行社業者彭瑞嬌代購外國人返國之機
    票，難認有何違背法令之情形，而縱使彭瑞嬌有因販賣機票
    從中賺取差價，亦僅是商業利益所得，並非不法利益，被告
    侯永弘所為，亦非合於貪污治罪條例第6 條第1 項第1 款對
    於主管或監督事務圖利罪之構成要件。
  (4)末查，公訴意旨認被告侯永弘未將上開10名外國人之雇主送
    主管機關裁罰，且圖利彭瑞嬌可向逃逸外勞收取代辦費及非
    法雇主無須依就業服務法裁罰等情，然查，上開10名外國人
    均僅係單純逾期居留外國人，並非逃逸外勞，已如前述，故
    已難認有公訴意旨所指被告侯永弘縱放上開10名外國人之雇
    主的情事，又檢察官所認被告侯永弘有涉嫌縱放逃逸外勞之
    雇主，係以卷附之95年12月6 日上午11時55分許、11時59分
    許、中午12時6 分許被告侯永弘與彭瑞嬌電話聯繫內容為據
    ，而渠等對話內容大略係被告侯永弘委請彭瑞嬌帶1 名外籍
    女子去拿行李，且彭瑞嬌向被告侯永弘稱「我心裡是說，那
    個老闆錢不給的話，就跟老闆講啊！對不對？那他僱用非法
    外勞，那更糟糕喔！」，被告侯永弘回稱：「對啊！還是要
    跟他要啊！」，有被告侯永弘0000000000號行動電話通訊監
    察譯文在卷可參（偵一卷第70頁），而證人彭瑞嬌證稱：有
    1 次有帶1 個外勞去拿衣物的情形是那個外勞主動找我，我
    帶去大溪分局，侯永弘直接說要收押，因為是外勞，但是該
    外勞什麼都沒有帶，收押後沒有換洗衣物，且收押後不可能
    出來，一定要遣送，那個外勞寫地址給我，我去幫她拿東西
    ，該外勞是朋友介紹的，因為不知道如何報案，我就直接帶
    去大溪分局，該外勞沒有提到有非法雇主或非法打工的情形
    等語（本院卷一第248 頁），則該名外籍人士既係彭瑞嬌帶
    至大溪分局自首，並非涉嫌違法情事為被告侯永弘查獲，檢
    察官又未指出該通電話所指之外勞究係何人，與上開10名逾
    期居留外國人有何關係，或提出該外勞之相關資料，而本案
    卷證中亦無任何被告侯永弘上開圖利彭瑞嬌或非法雇主之事
    證，單僅憑該通被告侯永弘與彭瑞嬌之電話對話內容，實難
    認被告侯永弘確實知悉該名外籍人士有非法雇主之情，更遑
    論有何圖利彭瑞嬌或非法雇主之嫌。
  (5)綜上所述，本件難認被告侯永弘有何對於主管事務圖利彭瑞
    嬌或非法雇主犯行，此部分復查無其他積極證據可資認定被
    告侯永弘有涉犯上開罪名，自應為被告侯永弘無罪之諭知。
四、上開公訴意旨(二)部分（許秋霖案－即被告侯永弘、王慶文涉
    嫌製作不實江文和警詢筆錄；被告荊少安、袁修中涉嫌製作
    不實臨檢筆錄等部分）：
  (一)公訴意旨認被告侯永弘、王慶文涉犯公務員登載不實罪嫌，
    無非以被告侯永弘、王慶文之供述、證人即同案被告蔡東龍
    、證人江文和之證述、江文和96年3 月12日檢舉許秋霖之警
    詢筆錄為主要論據。訊據被告侯永弘、王慶文於本院審理中
    堅詞否認有何製作不實檢舉筆錄之公務員登載不實於職掌公
    文書犯行，被告侯永弘辯稱：許秋霖的情資是蔡東龍給我的
    ，我將情資告訴唐登翊，也有跟荊少安報告，荊少安指示要
    製作秘密證人筆錄，我就連絡蔡東龍，請蔡東龍找個小弟來
    做筆錄，蔡東龍說找江文和，江文和叫過許秋霖的小姐，江
    文和全部都知情，只有許秋霖的車號不清楚，才由蔡東龍提
    醒江文和，而筆錄大都是我邊問邊打，王慶文在忙自己的事
    情，筆錄只有小部分是委請王慶文繕打的等語，被告王慶文
    辯稱：荊少安臨時指示我幫忙侯永弘製作江文和的警詢筆錄
    ，但侯永弘詢問江文和時，我在後面做自己的事情，侯永弘
    說要上廁所，才請我幫忙打「你以上說的是否實在」這部分
    等語。
  (1)按刑法第213 條之偽造文書罪，係以公務員明知為不實之事
    項登載於其所掌之公文書為構成要件，如僅係辦理不當，而
    其所登載之事項並非不實時，雖應負行政上責任，尚難遽論
    以該條之罪；又刑法第213 條之罪係以公務員明知為不實之
    事項登載於所掌之公文書足以生損害於公眾或他人為構成要
    件，如僅係文字錯漏或用詞不當，而其所登載之基礎事項並
    非不實時，即無故意或明知不實可言，且該罪係公務員明知
    不實，仍故以反於事實之事項，登載於其所掌之公文書，而
    有致公眾受損害之虞，為其構成要件，最高法院19年上字第
    500 號判例、72年度臺上字第7322號判決、93年度臺上字第
    1016號判決意旨可資參照。
  (2)經查，案外人許秋霖涉嫌媒介、容留外國女子與人為性交或
    猥褻行為以營利之情資，係經由同案被告蔡東龍告知被告侯
    永弘，再由被告侯永弘轉知同案被告即移民署桃園專勤隊分
    隊長荊少安，同案被告荊少安遂為聲請搜索票及監聽票而指
    示被告侯永弘需找證人製作檢舉筆錄，被告侯永弘遂連絡同
    案被告蔡東龍告以上情，而尋得秘密證人江文和前來，再由
    同案被告荊少安指示被告侯永弘與王慶文製作警詢筆錄，由
    被告侯永弘為大部分之詢問及繕打、被告王慶文僅繕打最後
    一小部分等情，業據被告侯永弘、王慶文所供述不諱，核與
    證人蔡東龍於本院審理中證稱：許秋霖的案件是我通報的，
    侯永弘要我找個人來做秘密證人等語（本院卷一第268 、26
    9 頁）、證人荊少安於本院審理中證稱：當初我有指派侯永
    弘與王慶文製作江文和檢舉筆錄，製作江文和筆錄目的是為
    了聲請搜索票與監聽票，並了解許秋霖案件是否和侯永弘之
    前向我報告的內容符合，另外也在查證這份檢舉內容是否屬
    實，作為我們辦案方向等語（本院卷三第243 頁）明確。而
    依卷附證人江文和於96年3 月12日中午12時許至下午1 時許
    在桃園縣專勤隊製作之「指證調查筆錄」觀之，「訊問人」
    為被告侯永弘，「紀錄人」為被告王慶文，筆錄記載證人江
    文和回答內容大略為「大約是九十五年七月份坐他（即許秋
    霖）開的計程車認識的，他就問我要不要小姐還是喝酒唱歌
    爽一下，我後來才知道他在兼營這個行業。」、「我聽（即
    許秋霖）講他在大園鄉○○路上開白牌計程車行，對面就是
    新東陽食品的工廠。」、「他電話是0000000000和00000000
    00及0000000000，大約是三月九號晚上七點他用0000000000
    這支門號打電話給我問我要不要爽一下。」、「（問：他手
    上大約有幾名小姐？他如何跟小姐拆帳？）大概有五到六名
    小姐，都是外勞比較多，我想應該都是逃逸被他控制的，叫
    一個小姐到卡拉OK陪唱歌一小時是六百元，陪唱期間我可以
    對小姐上下其手，小姐抽二百，許秋霖拿四百，若是直接叫
    去賓館賣淫，一個小姐是一小時二千三百元，小姐抽七百，
    其餘一千六百元被許秋霖拿走。」、「我是有聽裡面的小姐
    講，許秋霖有在觀音鄉租房子讓小姐住，等到客人打電話時
    再將小姐載去外賣。」、「（問：許秋霖平時都用何種交通
    工具載送小姐陪唱跟賣淫？）我記得車號是6610－PK自小客
    車。」等情，有上開江文和之警詢筆錄可參（偵卷二第158
    、159 頁），雖證人江文和於偵查中證稱：蔡東龍叫我去做
    筆錄，當天也陪我去，筆錄是侯永弘製作的，檢舉內容有些
    屬實，有些內容是侯永弘、蔡東龍告訴我的，例如許秋霖及
    小姐的拆帳方式、許秋霖的車號、許秋霖在觀音鄉租房子等
    我都不知道，當時做筆錄時我也沒有說這些，是蔡東龍說的
    或是侯永弘直接打字的等語（偵卷二第161 、164 頁）及被
    告侯永弘於96年3 月12日上午9 時許以0000000000號行動電
    話撥打同案被告蔡東龍0000000000號行動電話，請同案被告
    蔡東龍找秘密證人來桃園專勤隊製作警詢筆錄以利聲請搜索
    票，並又在同日上午11時59分許聯絡同案被告蔡東龍稱：「
    喂，可是還是要你啦！他都不知道啊！你要在旁邊教他啦！
    」，有被告侯永弘使用之00000000000 號行動電話通訊監察
    譯文在卷可稽（偵卷二第153 頁），可疑上開江文和之檢舉
    筆錄有部分非其口述，而由在旁之蔡東龍口述或被告侯永弘
    自行記載。然據該份江文和檢舉筆錄內容所提及許秋霖涉嫌
    妨害風化之情節，與許秋霖在96年3 月14日為移民署桃園專
    勤隊派員至黃金海岸汽車賓館、許秋霖計程車行查獲許秋霖
    涉嫌妨害風化罪嫌後，許秋霖於警詢中供稱：被查獲的2 名
    外籍女子是我的小姐，有客人打電話給我時，我會安排她們
    去接客，2 名外籍女子住在我幫她們承租的桃園縣觀音鄉○
    ○路121 號5 巷的房子裡，我因為開6610－PK而認識該2 名
    外籍小姐，因為她們是逃逸外勞找不到工作，所以我就幫她
    們介紹客人，費用都交給我，我每個禮拜會再跟她們算等語
    （偵一卷第278 、279 頁），有關許秋霖開設計程車行、承
    租房屋供外籍女子居住、許秋霖會與外籍女子分帳等情形均
    大致相合，顯見該部分江文和檢舉筆錄之記載並未與事實不
    符。再者，證人江文和於警詢、偵查中證稱：我坐過許秋霖
    開的白牌計程車，我之前就向許秋霖叫過小姐從事性交易等
    語（偵卷二第151 、162 頁），而證人許秋霖在本院審理中
    證稱：我有載過小姐到江文和在觀音鄉草漯的住處等語（本
    院卷三第37頁）、證人荊少安於本院審理中證稱：我有進去
    關心製作筆錄的情形，我有大致問江文和說許秋霖有無非法
    媒介外勞賣淫，江文和親口說許秋霖確有非法媒介外勞賣淫
    的事情等語（本院卷三第252 頁），足認證人江文和確實知
    悉許秋霖有從事媒介女子性交或猥褻行為以營利之行為，與
    上開江文和檢舉筆錄中記載之情形並無矛盾，且該份江文和
    檢舉筆錄之基礎事實既係「江文和知悉許秋霖有涉嫌從事媒
    介女子性交或猥褻行為以營利之行為，故前往移民署桃園專
    勤隊檢舉告發」，而證人江文和實際上亦知悉上情而製作筆
    錄，縱使就細節部分即許秋霖車號、分帳方式、租屋地點等
    情江文和有所不知，而由同案被告蔡東龍提醒或侯永弘查證
    後，再由被告侯永弘登載在該份筆錄上，亦難認該份筆錄有
    何登載不實之處。又證人江文和於偵查中經質之「檢舉筆錄
    是否有人教你如何說？」時，已證稱：是我自己說的等語（
    偵卷二第164 頁），而上開製作江文和檢舉筆錄時並未錄音
    ，業據被告侯永弘供述、證人荊少安證述甚明（本院卷三第
    244 頁），證人江文和經本院多次傳喚、拘提均未到庭為證
    ，則江文和檢舉筆錄上開許秋霖從事媒介女子性交或猥褻行
    為以營利之細節部分究屬被告侯永弘、蔡東龍指示而由證人
    江文和口述，或係被告侯永弘自行記載，均不得而知，亦難
    有充足之事證可認該份筆錄有登載不實之情形。
  (3)再查，該份江文和檢舉筆錄製作之目的僅在於了解案情及以
    利日後偵辦案件之方向，業據證人荊少安證述明確（本院卷
    三第243 頁），且移民署桃園專勤隊確實因而在96年3 月14
    日帶員前往黃金海岸汽車賓館及許秋霖計程車行查緝許秋霖
    涉嫌從事媒介女子性交或猥褻行為以營利之情事，除查獲許
    秋霖外，亦查獲2 名逃逸外勞女子有與男客從事性交易或猥
    褻行為等情，縱使該份江文和檢舉筆錄有部分登載不實，亦
    難認有何足生損害於公眾或他人之情形，顯與刑法第213 條
    公務員登載不實罪之構成要件有異。
  (4)綜上所述，難認被告侯永弘、王慶文製作江文和檢舉筆錄時
    ，有何公務員登載不實之犯行，此部分復查無其他積極證據
    可資認定被告侯永弘、王慶文有涉犯公務員登載不實罪，自
    應為被告侯永弘、王慶文無罪之諭知。
  (二)公訴意旨認被告荊少安、袁修中涉犯公務員登載不實罪嫌，
    無非以被告荊少安、袁修中之供述、證人即同案被告王慶文
    之證述、證人許秋霖之證述、證人王柏翰、詹雲開之證述、
    96年度偵字第6167號許秋霖涉犯妨害風化罪嫌之偵查卷證資
    料（本案偵卷一第275 至305 頁）等資料為主要論據。訊據
    被告荊少安、袁修中堅詞否認有何公務員登載不實罪嫌，被
    告荊少安辯稱：我當時是移民署桃園專勤隊之分隊長，當時
    是侯永弘反應有許秋霖犯罪事實之情報，我查證後認為情報
    屬實，隊長指示要積極查辦，之後在96年3 月14日到黃金海
    岸汽車旅館查緝後，我有指示袁修中製作臨檢紀錄表，許秋
    霖在現場部分，是袁修中按照自己所見填載，後來我發現許
    秋霖查獲的地點不符，許秋霖是在王柏翰那組人員在許秋霖
    車行查獲的，所以我才請袁修中在臨檢紀錄表上將許秋霖刪
    除等語；被告袁修中辯稱：我是移民署桃園專勤隊的科員，
    查緝許秋霖的部分，我負責製作臨檢紀錄表，當天我是上級
    指示先在櫃檯請飯店主管配合，以免通風報信，後來分隊長
    告知我到305 號房，我看到3 男3 女下來，之後到了飯店門
    口我有看到許秋霖在場，我不清楚許秋霖如何到場，我製作
    的臨檢紀錄表之後呈報給荊少安看，後來荊少安說許秋霖的
    部分要刪改等語。經查：
  (1)許秋霖因涉嫌容留媒介性交易之妨害風化罪嫌，為同案被告
    侯永弘接獲同案被告蔡東龍舉發後，向被告即分隊長荊少安
    報告，被告荊少安遂指示同案被告侯永弘找秘密證人製作筆
    錄，之後由被告荊少安指揮查緝等情，業經證人侯永弘於本
    院審理中證述甚明（本院卷三第150 頁），而96年3 月14日
    當日移民署桃園專勤隊派員至黃金海岸汽車賓館查緝許秋霖
    涉嫌妨害風化罪嫌之情形，業據當時在場查緝之證人即同案
    被告侯永弘於本院審理中證稱：96年3 月14日當天是分3 組
    人，我與荊少安、吳英俊同組，負責到黃金海岸現場察看許
    秋霖的車有沒有進來，進來後等待時機成熟我們再進去，第
    2 組是王慶文、王柏翰、詹雲開，負責監控許秋霖，第3 組
    人的名字我不太記得，他們負責移民署那部分，等我們聯繫
    ，當時進入汽車旅館的人員有我、荊少安、吳英俊，而袁修
    中沒有進入，袁修中在櫃檯；我們在汽車旅館現場沒有查獲
    許秋霖，是另1 組人員請許秋霖過來說明，之後許秋霖有被
    帶到黃金海岸汽車旅館前，給小姐指證，將小姐帶出來指認
    許秋霖時，我們全部的人都出來，荊少安、袁修中也都在汽
    車旅館外面等語（本院卷三第150 至153 、157 至159 頁）
    、證人王柏翰於本院審理中證稱：96年3 月14日是分隊長荊
    少安分派任務，指示我、詹雲開、王慶文跟監許秋霖，而荊
    少安、袁修中是分配臨檢汽車旅館；我們3 人中午先去許秋
    霖車行看車子在不在，第2 次去看車子不在，我跟荊少安報
    告，後來就到黃金海岸外面的十字路口埋伏，後來看到許秋
    霖的車子從外面進去，又從黃金海岸的汽車旅館出來，然後
    我們開始跟監到許秋霖的車行附近，到當天下午4 點多，好
    像是王慶文接到電話，我們3 人就一起下車去帶許秋霖，我
    跟許秋霖說我們在黃金海岸查到外勞非法工作，問許秋霖是
    不是載外勞過去的，許秋霖否認，我說汽車旅館有錄影，還
    有外勞可以指認，問許秋霖是否可以跟我們過去，許秋霖說
    可以，我們就一起到黃金海岸汽車旅館等語（本院卷三第51
    至56頁）、證人詹雲開於本院審理中證稱：96年3 月14日我
    跟王慶文、王柏翰負責跟監許秋霖的車子，下午4 點半時，
    是我們3 人帶走許秋霖的等語（本院卷三第56至58頁）、證
    人王慶文於本院審理中證稱：96年3 月14日我與詹雲開、王
    柏翰負責跟監許秋霖，當天接到荊少安電話通知要把許秋霖
    帶到黃金海岸汽車旅館，我們就向許秋霖請求協助調查並帶
    到黃金海岸汽車旅館等語（本院卷三第256 至258 頁），自
    被告荊少安、袁修中之供述及上開證人之證述，可知96年3
    月14日查緝許秋霖涉犯妨害風化案件之人員任務編排，係由
    被告荊少安指揮，由被告荊少安、被告袁修中、同案被告侯
    永弘、案外人吳英俊等人負責在黃金海岸汽車旅館埋伏，由
    被告袁修中在黃金海岸汽車旅館櫃檯與汽車旅館人員接洽及
    製作臨檢紀錄資料，被告荊少安、同案被告侯永弘、案外人
    吳英俊至305 號房控制現場，另由案外人王柏翰、詹雲開、
    同案被告王慶文負責跟監許秋霖及將許秋霖帶至黃金海岸汽
    車旅館等情明確。
  (2)參酌證人許秋霖於本院審理中證稱：96年3 月14日下午4 點
    多，約3 、4 個移民署的人到我車行說有外籍女子的事情，
    要我協助調查，我就被帶到黃金海岸，我都坐在車上那邊還
    有一些移民署的隊員，之後才一起到移民署，「檢查紀錄表
    」是我回到移民署專勤隊才簽署的等情（本院卷三第31至33
    、41、42、50頁）及上開證人侯永弘、王慶文、詹雲開、王
    柏翰之證述，可知許秋霖係在其車行為王慶文、詹雲開、王
    柏翰等人要求協助至黃金海岸汽車旅館釐清案情，許秋霖遂
    同意而至黃金海岸汽車旅館前，許秋霖非在黃金海岸汽車旅
    館305 號房案發現場當場查獲等情甚明。至於被告荊少安指
    示被告袁修中製作之「內政部入出國及移民署桃園縣專勤隊
    實施檢查紀錄表」雖記載於96年3 月14日下午4 時30分許在
    桃園縣大園鄉○○街16號黃金海岸汽車旅館305 室執行查察
    妨害風化案件，行為人第一欄即記載許秋霖，在場人欄並有
    許秋霖簽名等情，然關於行為人許秋霖之記載及在場人許秋
    霖之簽名業經被告袁修中畫2 條實線表明刪除之意，並蓋職
    章，有上開檢查紀錄表1 份在卷可參（本案偵卷一第277 頁
    ），與被告荊少安、袁修中辯稱荊少安認為許秋霖並非在黃
    金海岸現場查獲，故要求袁修中刪除許秋霖在場的資料等語
    相合，且依卷附之入出國及移民署專勤事務第一大隊桃園縣
    專勤隊解送人犯報告書（同上卷第293 頁反面）亦記載許秋
    霖之逮捕或拘提地點係桃園縣大園鄉○○路與大工路口，即
    許秋霖車行所在地點，顯見被告荊少安、袁修中並無登載不
    實之許秋霖係在黃金海岸汽車旅館遭查獲之事項於上開檢查
    紀錄表之犯意，縱使檢察官事後訊問許秋霖後，認為許秋霖
    並非現行犯，移民署桃園專勤隊人員逮捕許秋霖過程有未合
    法定程序之疑，有檢察官96年3 月15日訊問筆錄可參（同上
    卷第299 頁反面），然尚難以認定被告荊少安、袁修中係為
    了以現行犯規定逮捕許秋霖，而故意登載不實之許秋霖在黃
    金海岸汽車旅館查獲等內容於上開檢查紀錄表，更何況上開
    檢查紀錄表在移送予檢察官前，已由被告袁修中訂正關於許
    秋霖在場之事實，以符合現場查緝狀況，實難認被告荊少安
    、袁修中有何公務員登載不實犯行。本件復查無其他積極證
    據可資認定被告荊少安、袁修中有涉犯公務員登載不實罪，
    自應為被告荊少安、袁修中無罪之諭知。
五、上開公訴意旨(三)部分（呂元邦案－即被告侯永弘、蔡東龍涉
    嫌違背職務收受賄賂罪部分）：
  (一)公訴意旨認被告侯永弘、蔡東龍涉犯上開罪名，無非以被告
    侯永弘、蔡東龍之供述、通訊監察內容、泰國人呂元邦之移
    送書、案件呈報單、警詢筆錄、移送檢表、偽造重入國許可
    證、逮捕通知書、扣押物品目錄表、外僑居留資料查詢－明
    細內容顯示畫面、被告侯永弘簽呈、具保書、桃園縣政府警
    察局函、內政部警政署函（偵卷三第2 至31頁）等為主要論
    據。訊據被告侯永弘、蔡東龍堅詞否認有何收受賄賂犯行，
    被告侯永弘辯稱：呂元邦的案件，是因為我欠績效，由蔡東
    龍將呂元邦帶來給我，我以泰國人的行情：機票6 千元、罰
    款1 萬元，告訴蔡東龍該男子有可能收押或交保，所以才說
    先準備4 萬元，後來蔡東龍表示該男子沒有錢，我說沒關係
    ，因為專案只剩下最後1 天，我要蔡東龍趕快帶人過來，這
    個案子並交由永福派出所偵辦，蔡東龍有交1 萬6 千元給我
    ，但那是罰款及機票錢，因為逾期的時間沒有達到1 萬元罰
    鍰的程度，所以在呂元邦返國前，我有再退還給呂元邦，至
    於剩下的2 萬4 千元因為檢察官沒有提到要交保的事情，所
    以我沒有再跟蔡東龍要等語；被告蔡東龍辯稱：我是經由趙
    念祖介紹認識呂元邦的，呂元邦說想回國，但重入國許可證
    有問題，請我想辦法，我就請侯永弘幫忙，我將呂元邦的證
    件交給侯永弘，侯永弘要我出具保證書具保領回呂元邦，而
    我向呂元邦收2 萬元，我有拿1 萬6 千元給侯永弘，侯永弘
    說1 萬元是罰金，6 千元是機票錢，其餘的4 千元是我的走
    路工等語。
  (二)經查：泰國人呂元邦係於91年7 月1 日以依親（依親對象：
    配偶呂麗萍）為由來臺，居留期限為92年11月8 日，呂元邦
    為能繼續留在臺灣，而委託不詳姓名、年籍之友人取得偽造
    之重入國許可證（證號：398012號）後，並黏貼在其護照上
    ，以供盤查之用等情，業經呂元邦於其涉偽造文書案件警詢
    、偵查中供述詳實，且其所涉行使偽造特種文書案件，經臺
    灣桃園地方法院檢察署檢察官偵查後，認為以不起訴處分為
    適當，而以95年度偵字第23169 號不起訴處分確定在案，呂
    元邦亦於95年11月18日遣送出境等情，業經本院調取臺灣桃
    園地方法院檢察署95年度偵字第23169 號卷核閱屬實，並有
    法務部－入出境資料連結作業列印資料可參（偵卷三第129
    頁）。
  (三)呂元邦為警查獲之經過，雖依呂元邦於該案警詢筆錄中稱：
    警方是在95年10月30日上午9 時35分許，在桃園縣大溪鎮中
    正公園發現我在閒逛，盤查身分後為警查獲我持有貼偽造重
    入國許可證之護照，而帶回派出所等情（詳95年度偵字第23
    169 號卷第7 頁），惟被告侯永弘及蔡東龍均辯稱呂元邦是
    由蔡東龍帶給當時在大溪分局任職之侯永弘處理，大溪分局
    再將該案交給永福派出所偵辦等情，核與證人即當時之桃園
    縣政府警察局大溪分局永福派出所警員何肇乾於本院審理中
    證稱：我在95年11月間任職大溪分局永福派出所，當時我有
    為1 名泰籍人士呂元邦製作筆錄，我是受命於永福派出所副
    所長，當時呂元邦已經被查獲了，我們是從分局帶回派出所
    製作筆錄，而查獲呂元邦的人就是侯永弘，呂元邦警詢筆錄
    製作完後，解送到地檢署，檢察官裁示送業務單位處理，我
    們就將呂元邦送回分局，由侯永弘接辦，之後的處理我就不
    清楚等語（本院卷二第193 至196 頁）、證人趙念祖於本院
    審理中證稱：我認識呂元邦，當時是呂元邦來找我的，因為
    我在開泰式餐廳，我也有參與泰僑協會，幫助外勞，呂元邦
    說居留證過期，我看他的護照，發覺他的重入國許可證有問
    題，我就幫他介紹給蔡東龍，之後就由蔡東龍處理，我也不
    清楚蔡東龍有無收費，蔡東龍說交給警察，讓警察那邊送呂
    元邦回去等語（本院卷二第198 、199 、201 頁）、證人黃
    胤福於本院審理中證稱：本件我印象深刻，侯永弘有向我報
    告說有人檢舉外國人使用假的入出證，因為我們業務單位沒
    有警力，當時要請永福派出所支援，因為永福派出所績效掛
    零，如果分局有承辦案件，他們可以配合，當天我到辦公室
    時看到外勞已經坐在分局裡面，我問侯永弘說永福派出所的
    人呢，侯永弘說時間緊迫，但他們馬上到，後來永福派出所
    警員到場，就將呂元邦交給他們回去製作筆錄等語（本院卷
    二第57頁）相合，且觀之被告蔡東龍0000000000號行動電話
    通訊監察譯文，被告蔡東龍於95年10月25日下午5 時25分許
    與被告侯永弘聯繫如何處理呂元邦之事，並在95年10月26日
    上午7 時9 分許傳送呂元邦之護照號碼之簡訊予被告侯永弘
    ，有被告蔡東龍0000000000號行動電話通訊監察譯文在卷可
    參（偵二卷第81頁），被告蔡東龍、侯永弘上開聯繫商討呂
    元邦案件之時間早於呂元邦在95年10月30日至桃園縣政府警
    察局大溪分局永福派出所製作筆錄之時間（詳95年度偵字第
    23169 號卷），顯見呂元邦確實係經由趙念祖介紹給被告蔡
    東龍，由被告蔡東龍帶至大溪分局予被告侯永弘處理後，再
    交由大溪分局永福派出所製作筆錄等情甚明。
  (四)經本院調取臺灣桃園地方法院檢察署95年度偵字第23169 號
    呂元邦涉嫌偽造文書案卷，呂元邦於95年10月30日上午11時
    12分許在桃園縣政府警察局大溪分局永福派出所製作筆錄後
    ，即於同日下午5 時45分許解送至臺灣桃園地方法院檢察署
    ，由檢察官訊問後指示「責付大溪分局」，由何肇乾警員為
    受責付人領回，呂元邦於95年11月13日再至臺灣桃園地方法
    院檢察署經檢察官訊問後，檢察官再指示「交由大溪分局依
    法處理」，嗣於95年11月27日以呂元邦行使偽造特種文書罪
    屬刑事訴訟法第376 條第1 款所列案件，且呂元邦無前科，
    坦承犯行等情形，以不起訴為適當，而為95年度偵字第2316
    9 號不起訴處分等情，經本院核閱該卷宗內容屬實。呂元邦
    既係依親來臺後逾期居留，並非如起訴書所指呂元邦係非法
    入境我國之外國人，且呂元邦所涉偽造文書之刑事案件既未
    經檢察官向法院聲請羈押，而指示責付大溪分局，大溪分局
    警員被告侯永弘遂將呂元邦交由被告蔡東龍具保領回，有被
    告侯永弘之簽呈、具保書在卷可佐（偵三卷第26、27頁），
    按「外國人有下列各款情形之一者，得強制收容︰一、受驅
    逐出國處分尚未辦妥出國手續者。二、非法入國或逾期停留
    、居留者。三、受外國政府通緝者。四、其他在事實上認有
    暫予保護之必要者。」，入出國及移民法第36條第1 項定有
    明文，顯見強制收容限於上開條文所列舉之4 項情況，且有
    上開列舉之情況，並非一律強制收容，而得依據現實情況為
    強制收容與否之判斷，亦非如起訴書所稱依據入出國及移民
    法第36條第1 項第2 款逾期居留之外國人均一律強制收容，
    又上開條文並未規定如符合該條列舉之情形而未強制收容時
    ，得以何種處分代替，縱使警察依據現實情況作成不強制收
    容逾期居留之外國人的判斷，而以非法律規定之由保證人出
    具保證書方式代之，只要警察所為之判斷並非違法失當，均
    難認有何違背法令之處，而呂元邦係逾期居留，由蔡東龍帶
    至大溪分局由被告侯永弘承辦，之後檢察官訊問後未向法院
    聲請羈押，而責付大溪分局警員，被告侯永弘再交由蔡東龍
    具保領回，保證在臺辦理遣送手續期間不會從事非法工作及
    犯罪，又呂元邦係依親來臺，在臺有居住地點，實難認有強
    制收容之必要，而證人即當時桃園縣政府警察局大溪分局第
    一組組長黃胤福於本院審理中亦證稱：以前沒有遇過檢察官
    諭知我們依程序處理，檢察官不聲請羈押也沒有諭知交保的
    情形，呂元邦是第一件，因此我們讓他具保給熟人，我認為
    該處理是合法的，且呂元邦尚未逾期居留等語（本院卷二第
    57、60頁），故被告侯永弘以具保方式代之，難謂有何違背
    法令之處。
  (五)再者，在96年1 月2 日移民署成立前，警察機關查獲逃逸外
    勞或逾期居留外國人之處理程序，經內政部警政署97年4 月
    30日函覆本院，內容略為：96年1 月2 日移民署成立前，依
    內政部警政署91年5 月編印之「專業警察常用勤（業）務執
    行程序彙編」規定，警察機關查獲逃逸外勞或逾期居留外僑
    ，依規定皆會作成驅逐出國處分並限令其出國，如經限令出
    國而逾期未出國者，始依入出國及移民法第36條申請收容及
    強制其出國，另該等非法外國人於遣送出國前，如尚未辦妥
    相關出國手續者，警察機關即依前揭規定協助其取得護照、
    代訂機位或代繳稅金，相關費用由警察機關先行代支，俟執
    行遣返（送）任務完畢後，再依相關程序辦理撥款歸墊等情
    ，並檢附「外國人逾期停留居留及非法工作查處作業程序」
    、「警察局自行收容及遣返外國人作業程序」、「外國人收
    容所入出所作業程序」、「查處非法外勞補助費請領作業程
    序」、「查處非法外國人補助費請領作業程序」等相關行政
    規定，有內政部警政署97年4 月30日警署外字第0970059045
    號函在卷可參（本院卷三第292 至301 頁），依上開相關行
    政規定，亦僅規定在必要時得強制收容外國人，容有警員判
    斷之空間，被告侯永弘未強制收容呂元邦而由被告蔡東龍具
    保領回，亦難認有何違法之處，更何況呂元邦於95年11月18
    日遭遣返前1 日，由被告侯永弘帶至大溪分局外國人臨時收
    容所收容之，業經被告侯永弘供述甚明，並有桃園縣政府警
    察局大溪分局被收容人入所申請書1 紙在卷可參（本院卷三
    第4 頁），如被告侯永弘確有圖利呂元邦不須強制收容或以
    不須強制收容為由向呂元邦收取賄款之行為，則何以事後又
    強制收容呂元邦？顯非合事理之常。
  (六)公訴意旨認被告侯永弘要被告蔡東龍以辦理遣返為由，向呂
    元邦收取4 萬元，並要被告蔡東龍交付1 萬6 千元之賄款等
    情，無非以被告侯永弘、蔡東龍之供述及被告蔡東龍以0000
    000000號行動電話與被告侯永弘0000000000行動電話在95
    年10月25日下午5 時25分許、95年10月30日上午9 時7 分許
    、95年11月1 日下午2 時12分許之通訊監察內容中，被告侯
    永弘向被告蔡東龍稱：可將機票錢報高一點，可向呂元邦收
    取4 萬元，並將1 萬6 千元交給被告侯永弘等情。經查，被
    告侯永弘、蔡東龍雖於本院審理中均坦承侯永弘有向蔡東龍
    收取1 萬6 千元之金額等語，惟觀被告蔡東龍之0000000000
    號行動電話與被告侯永弘0000000000行動電話在95年10月25
    日下午5 時25分許聯絡之內容「...A （ 即蔡東龍）：就是
    要算逾期嘛！B （即侯永弘）：對！算逾期就好啦！A ：1
    萬嗎？B ：對啊！A ：好，我知道。B ：但是你可以報高一
    點啊！泰國比較便宜，好像6 千5 。A ：6 千5 喔？B ：對
    啊，你可以把它報高一點，因為你做這個有風險啊！抓到要
    辦。A ：我知道我知道！好！我跟他說。B ：好。」（偵卷
    二第81頁）、被告蔡東龍之0000000000號行動電話與被告侯
    永弘0000000000行動電話在95年11月1 日下午2 時12分許聯
    絡之內容「...B （ 即侯永弘）：這個泰國的錢收了沒有？
    A （即蔡東龍）：還沒。B ：我看你收個四萬啦！A ：那個
    現在辦的怎麼樣？B ：這個就是整個案子結束呀！我今天已
    經打電話給檢察官，我看這一件收四萬，給我一萬六就好啦
    ！A ：OK！B ：剛剛好而已！A ：OK！B ：好。」（偵卷二
    第87頁），被告蔡東龍於電話中確實有與被告侯永弘討論呂
    元邦逾期罰款1 萬元與否及回泰之機票錢6 千5 百元之情，
    與被告侯永弘、蔡東龍辯稱蔡東龍交付的1 萬元係罰款，6
    千元是機票錢等語若干符合，而呂元邦究竟有無依照入出國
    及移民法第59條第2 款處以1 萬元以下之罰鍰，經本院函詢
    桃園縣政府警察局，該局回覆已無留存資料可供查詢，有桃
    園縣政府警察局96年10月5 日桃警外字第0960008831號函、
    97年4 月9 日桃警外字第0970050310號函（本院卷二第25、
    26頁、本院卷三第283 頁）在卷可參，自臺灣郵政股份有限
    公司以97年4 月11日儲字第0970906853號函提供之桃園縣政
    府警察局郵局帳戶在95年11月9 日至95年11月17日之交易對
    帳單，亦無法核對出呂元邦有無繳納罰鍰一事，而呂元邦又
    已於95年11月18日出境，難以傳喚到案，被告侯永弘、蔡東
    龍及其等辯護人、公訴人亦未聲請傳喚呂元邦到庭為證，並
    無證據可認被告侯永弘所辯1 萬6 千元中有部分是繳納上開
    罰鍰，有部分是機票錢，剩餘款項已歸還呂元邦一節，與事
    實有何相悖之處，亦無積極證據可認被告蔡東龍交付被告侯
    永弘之1 萬6 千元係屬賄款。至於被告侯永弘在電話中向被
    告蔡東龍稱可以將機票錢報高一點及向呂元邦收取4 萬元等
    情，究屬何意？被告侯永弘於警詢、偵查中辯稱：呂元邦有
    涉及偽造文書部分，風險比較高，所以要蔡東龍收較多的錢
    ，4 萬元的部分是因為不知道泰國方面交保是否要錢，所以
    要呂元邦先準備等語（偵卷四第40頁、偵卷一第330 頁），
    與通聯內容中被告侯永弘向蔡東龍稱「你做這個有風險，抓
    到要辦」的語意顯非符合，難以採信；然查，被告侯永弘與
    被告蔡東龍既係警員與線民之關係，被告蔡東龍向被告侯永
    弘提供逃逸外勞或逾期外僑之線報，被告侯永弘藉此賺取績
    效，業經被告蔡東龍、侯永弘供承不諱，亦有被告蔡東龍之
    0000000000號行動電話、侯永弘之0000000000號行動電話通
    訊監察內容中被告侯永弘與蔡東龍之對話內容大多與提供逃
    逸外勞線報及蔡東龍收取報酬等情節相關可為佐證，則本件
    被告蔡東龍向呂元邦收取1 萬6 千元外之金錢部分，究屬被
    告蔡東龍向呂元邦詐騙所得或是呂元邦見被告蔡東龍與警員
    侯永弘熟識而同意交付被告蔡東龍「代辦費」？均不得而知
    ，亦無證據可資證明呂元邦有遭被告蔡東龍詐騙金錢之情形
    ，又縱使被告蔡東龍有向呂元邦收取較高金額之款項，觀之
    被告侯永弘、蔡東龍之合作關係，被告蔡東龍提供侯永弘逃
    逸外勞或逾期外僑之線報，被告侯永弘賺取績效，被告蔡東
    龍可從中向外勞或外僑收取報酬，惟此僅係被告蔡東龍與該
    外勞或外僑之給付關係，被告侯永弘縱知悉被告蔡東龍可藉
    此向較弱勢之外勞、外僑收取報酬，而道德上有可議之處，
    惟難認被告侯永弘於處理本件呂元邦案件時，有收取賄款或
    有何圖利被告蔡東龍之情形，況且蔡東龍於本院審理中亦證
    稱呂元邦之案件，除1 萬6 千元外，並未再私下給侯永弘錢
    等語（本院卷一第267 頁），實難僅憑上開通訊監察內容認
    定被告侯永弘、蔡東龍有共同收賄之事實。
  (七)綜上所述，本件難以證明被告侯永弘、蔡東龍有違背職務收
    受賄賂犯行，復查無其他積極證據可資認定被告侯永弘、蔡
    東龍此部分有涉犯違背職務收受賄賂罪嫌，自應為被告侯永
    弘、蔡東龍無罪之諭知。
據上論斷，應依刑事訴訟法第299 條第1 項前段、第300 條、第
301 條第1 項前段，貪污治罪條例第4 條第1 項第5 款、第6 條
第1 項第4 款、第11條第3 項、第1 項、第4 項、第7 條、第10
條第1 項、第2 項、第12條、第17條、第19條，刑法第28條、第
213 條、第339 條第1 項、第47條第1 項、第51條第5 款，中華
民國96年罪犯減刑條例第2 條第1 項第3 款、第7 條、第10條第
1 項、第11條，判決如主文。
本案經檢察官徐文豪到庭執行職務。
中    華    民    國    97    年    6    月    19    日
                臺灣桃園地方法院刑事第四庭
                    審判長法  官    黃斯偉
                          法  官    張淑華
                          法  官    蘇昭蓉

以上正本證明與原本無異。
如不服本判決，應於判決送達後10日內向本院提出上訴狀（應附
繕本），其未敘述上訴理由者，應於上訴期間屆滿後20日內補提
理由書狀於本院，上訴於臺灣高等法院。
                          書記官    黃俊燁
中    華    民    國    97    年    6     月    19    日

附錄法條：貪污治罪條例第4 條、第6 條，刑法第213 條、第33
9 條
貪污治罪條例第4條
有下列行為之一者，處無期徒刑或十年以上有期徒刑，得併科新
台幣一億元以下罰金：
一、竊取或侵占公用或公有器材、財物者。
二、藉勢或藉端勒索、勒徵、強占或強募財物者。
三、建築或經辦公用工程或購辦公用器材、物品，浮報價額、數
    量、收取回扣或有其他舞弊情事者。
四、以公用運輸工具裝運違禁物品或漏稅物品者。
五、對於違背職務之行為，要求、期約或收受賄賂或其他不正利
    益者。
前項第一款至第四款之未遂犯罰之。

貪污治罪條例第6條
有下列行為之一者，處五年以上有期徒刑，得併科新臺幣三千萬
元以下罰金：
一、意圖得利，抑留不發職務上應發之財物者。
二、募集款項或徵用土地、財物，從中舞弊者。
三、竊取或侵占職務上持有之非公用私有器材、財物者。
四、對於主管或監督之事務，明知違背法令，直接或間接圖自己
    或其他私人不法利益，因而獲得利益者。
五、對於非主管或監督之事務，明知違背法令，利用職權機會或
    身分圖自己或其他私人不法利益，因而獲得利益者。
前項第一款至第三款之未遂犯罰之。

中華民國刑法第213條（公文書不實登載罪）
公務員明知為不實之事項，而登載於職務上所掌之公文書，足以
生損害於公眾或他人者，處1 年以上7 年以下有期徒刑。

中華民國刑法第339 條（普通詐欺罪）
意圖為自己或第三人不法之所有，以詐術使人將本人或第三人之
物交付者，處5 年以下有期徒刑、拘役或科或併科1 千元以下罰
金。
以前項方法得財產上不法之利益或使第三人得之者，亦同。
前二項之未遂犯罰之。

司法院資訊處製作；財團法人民間司法改革基金會備份。
